臺灣臺南地方法院臺南簡易庭民事判決
110年度南簡字第249號
原      告  劉上誌  
訴訟代理人  伍安泰律師
被      告  葉吉原  
訴訟代理人  田崧甫律師
            王仁聰律師
上  一  人
複  代理人  林維毅律師            
被      告  元迪企業行即林玉理

訴訟代理人  林文凱律師
            田崧甫律師
            王仁聰律師
上  一  人
複  代理人  林維毅律師            
上列當事人間請求侵行為權損害賠償（交通）事件，經本院刑事
庭以108年度交附民字第126號刑事附帶民事訴訟裁定移送前來，
本院臺南簡易庭於民國111年8月1日言詞辯論終結，判決如下︰
    主      文
一、被告應連帶給付原告新臺幣78萬5,939元，及自民國108年6
    月29日起至清償日止，按週年利率百分之5計算之利息。
二、原告其餘之訴均駁回。
三、訴訟費用由被告連帶負擔百分之5，餘由原告負擔。
四、本判決原告勝訴部分得假執行，但被告以新臺幣78萬5,939
    元為原告預供擔保後，得免為假執行。
五、原告其餘假執行之聲請均駁回。　
    事實及理由
壹、程序方面：
　  按訴狀送達後，原告不得將原訴變更或追加他訴，但擴張或
    減縮應受判決事項之聲明者，不在此限，民事訴訟法第255
    條第1項但書第3款定有明文。查原告起訴時聲明為：㈠被告
    應連帶給付原告新臺幣（下同）305萬3,428元，及自起訴狀
    繕本送達翌日起至清償日止，按週年利率百分之5計算之利
    息；㈡願供擔保請准宣告假執行（交附民字卷第5頁）。嗣於
    民國109年5月29日準備程序中變更上述㈠之聲明為：被告應
    連帶給付原告1,186萬6,171元，及其中305萬3,428元自起訴
    狀繕本送達最後被告翌日起，其餘881萬2,743元自109年5月
    30日（即民事準備狀送達翌日）起，均至清償日止，按週年
    利率百分之5計算之利息（訴字卷一第99頁）。又於本院109
    年7月20日言詞辯論程序中，變更㈠之聲明為：被告應連帶給
    付原告1,186萬2,671元，及其中304萬9,928元自起訴狀繕本
    送達最後被告翌日起，其餘881萬2,743元自109年5月30日起
    ，均至清償日止，按週年利率百分之5計算之利息（訴字卷
    一第257頁）。再於111年1月20日以民事辯論狀變更㈠之聲明
    為：被告應連帶給付原告1,566萬2,973元，及其中304萬6,0
    88元自起訴狀繕本送達最後被告翌日起，其中880萬7,833元
    自109年5月30日起至清償日止，其中380萬9,052元自民事辯
    論狀繕本送達翌日起至清償日止，按週年利率百分之5計算
    之利息（南簡字卷一第237頁）。最後再於111年7月20日以
    民事辯論㈡狀變更㈠之聲明為：被告應連帶給付原告1,525萬2
    ,683元，及其中304萬6,088元自起訴狀繕本送達最後被告翌
    日起，837萬1,272元自109年5月30日起至清償日止，380萬9
    ,052元自民事辯論狀繕本送達翌日起至清償日止，2萬6,271
    元自民事辯論㈡狀送達翌日起至清償日止，按週年利率百分
    之5計算之利息（南簡字卷二第309頁）。核原告上開所為訴
    之變更均屬擴張或減縮應受判決事項之聲明，合於前揭法律
    規定，應予准許。
貳、實體方面：
一、原告起訴主張：
  ㈠被告葉吉原受僱於被告元迪企業行即林玉理（下稱元迪企業
    行），擔任送貨司機。其於107年4月2日下午3時許，駕駛車
    牌號碼0000-00號自用小貨車，沿臺南市仁德區民安路1段由
    東往西方向行駛，途經民安路1段與文華路2段之交岔路口時
    ，本應注意汽車行駛至交岔路口時，轉彎車應讓直行車先行
    ，而依當時情形，天候晴，有日間自然光線，柏油路面乾燥
    、無缺陷、無障礙物，視距良好，客觀上並無不能注意之情
    事，於通過上開交岔路口時，竟疏未注意及此而貿然左轉，
    適有原告騎乘車牌號碼000-000號普通重型機車（下稱系爭
    機車)，沿仁德區民安路1段由西往東方向行駛，雙方閃避不
    及，致原告騎乘之系爭機車與被告葉吉原駕駛之自用小貨車
    發生碰撞（下稱系爭事故），原告因而人車倒地，受有左側
    前胸壁、下背、左後肩胛等處挫傷、右側小腿瘀挫傷、左側
    手部擦挫傷、外傷性第4、5頸椎間盤破裂突出併左側神經根
    病變、第3、4、5、6頸椎間盤破裂突出等傷害（下稱系爭傷
    害）。
　㈡原告因系爭事故受有損害，請求被告連帶賠償1,525萬2,683
    元，請求項目如下：
  ⒈醫療費用107萬2,822元：原告因系爭事故受有系爭傷害，於1
    07年6月4日接受第3-4、4-5、5-6頸椎椎間盤切除併第3-4、
    5-6前融合手術，及第4-5人工椎間盤置換手術，後續持續醫
    療照顧，已支出如附表一所示台南市立醫院（委託秀傳醫療
    社團法人經營）（下稱台南市立醫院）28萬5,754元、附表
    二所示國立成功大學醫學院附設醫院（下稱成大醫院）8萬9
    ,286元、附表三所示江錫輝診所3萬7,000元、奇美醫療財團
    法人奇美醫院(下稱奇美醫院）780元、東安復健科診所2萬4
    ,000元、張育彰復健科診所100元、長安中醫診所190元等醫
    療費用，又依成大醫院110年11月25日成附醫秘字第1100023
    594號函文所檢附之成附醫鑑0452號病情鑑定報告書（下稱
    系爭病情鑑定報告書，南簡字卷一第207至210頁）記載，原
    告須長期接受復健治療及定期於復健科回診就醫，而原告目
    前每月約復健23至26次，如以每月20次計算，每次部分負擔
    50元，每5次掛號費100元，每月1,400元，每年醫療費用為1
    萬6,800元，原告為70年生，以41歲計算，平均餘命37.84年
    ，後續復健費約63萬5,712元（計算式：1萬6,800元×37.84＝
    63萬5,712元）。基此，原告因系爭傷害所需醫療費用合計
    為107萬2,822元（計算式：台南市立醫院28萬5,754元＋成大
    醫院8萬9,286元＋江錫輝診所3萬7,000元＋奇美醫院780元＋東
    安復健科診所2萬4,000元＋張育彰復健科診所100元＋長安中
    醫診所190元＋後續復健費63萬5,712元＝107萬2,822元）。
  ⒉看護費用13萬4,000元：原告因系爭傷害，於107年6月3日住
    院接受手術，並於107年6月9日出院。依台南市立醫院107年
    6月12日診斷證明書（交附民字卷第171頁），醫師囑言「共
    住院7日」、「需專人看護60天」，以僱請全日看護每日費
    用約為2,000元計算，原告得請求之看護費用為13萬4,000元
    【計算式：2,000元×（7日＋60日）＝13萬4,000元】。
　⒊醫療物品費用5,000元：依台南市立醫院107年6月12日診斷證
    明書，原告需使用頸圈，頸圈費用為5,000元。
  ⒋就醫交通費用346萬8,189元：原告因受有系爭傷害，左肩、
    左手臂、頸部等部位麻木、疼痛、無力，且頭、頸部轉動角
    度大幅受限，無法自行駕車，往返醫療院所或他處，需以計
    程車代步，支出以下之交通費：
　①107年4月2日至108年4月17日之就醫交通費如附表四所示，共
    7萬1,785元。
　②108年6月12日至111年6月15日到台南市立醫院就醫，共42次
    （附表一編號56至98號），單趟200元，共計1萬6,800元（
    計算式：200元×42次×2＝1萬6,800元）。
　③108年6月12日至111年7月13日到成大醫院就醫，共76次（附
    表二編號14至131號），單趟200元，共計3萬400元（計算式
    ：200元×76次×2＝3萬400元）。
  ④108年4月18日至110年12月22日到江錫輝診所就醫，共409次
    （見南簡字卷一第331至340頁），單趟170元，共計13萬9,0
    60元（計算式：170元×409次×2＝13萬9,060元）。
  ⑤108年7月4日至110年7月3日到東安復健科診所就醫，共360次
    （附表三編號3），單趟170元，共計12萬2,400元（計算式
    ：170元×360次×2＝12萬2,400元）。
  ⑥後續復健：原告平均餘命37.84年，每月復健20次，以往返江
    錫輝診所單趟170元計算，交通費用為308萬7,744元（計算
    式：170元×2×20次×12月×37.84年＝308萬7,744元，元以下4
    捨5入）。　
  ⑦綜上，就醫交通費合計為346萬8,189元（計算式：7萬1,785
    元＋1萬6,800元＋3萬400元＋13萬9,060元＋12萬2,400元＋308萬
    7,744元＝346萬8,189元）。
  ⒌減少工作收入損失110萬502元：系爭事故發生時，原告受僱
    於台南市立醫院，任職車動組人員，107年1至3月薪資收入
    為11萬4,485元，平均每月為3萬8,161元（計算式：11萬4,4
    85元÷3月＝3萬8,161元，元以下捨去）；106年人本收入共5
    萬元，平均每月為4,166元（計算式：5萬元÷12月＝4,166元
    ，元以下捨去），是原告每月平均薪資應為4萬2,327元（計
    算式：3萬8,161元＋4,166元＝4萬2,327元）。而原告自107年
    4月2日至109年6月10日遭資遣離職期間，均無法復職工作，
    爰請求107年4月2日起至109年6月1日止，共26月減少工作收
    入損失110萬502元（計算式：4萬2,327元×26月＝110萬502元
    ）。
  ⒍勞動能力減少858萬4,161元：原告頸椎殘存活動角度為曲度1
    2度、伸展7.5度，合計19.5度，喪失正常範圍超過2分之1，
    又因精神遺存顯著失能，再經勞動部勞工保險局判定合併升
    等為失能第5等級，而依曾隆興博士所著「各殘廢等級喪失
    或減少勞動能力比率表」第5級勞動能力減少比率為84.59%
    。原告為70年12月13日生，因系爭傷害無法工作，於109年6
    月10日遭雇主資遣。是以每月收入4萬2,327元為基礎，自10
    9年6月11日計算至強制退休之法定年齡65歲（135年12月13
    日），依第1年不扣除中間利息之霍夫曼式係數表，計算原
    告勞動能力減少之損害賠償金額為858萬4,161元（霍夫曼一
    次給付試算結果見南簡字卷二第365頁）。
  ⒎車輛、物品損失3萬8,990元：原告之手機液晶、背板、鏡頭
    因系爭事故破裂，維修金額1萬2,390元（交附民字卷第403
    至405頁）；系爭機車修復費用2萬6,600元（計算式：材料2
    萬3,100元＋工資3,500元＝2萬6,600元，交附民字卷第407頁
    、訴字卷一第264頁），共3萬8,990元。
  ⒏精神慰撫金200萬元：原告因系爭事故致頸椎活動角度喪失正
    常範圍超過2分之1，屬永久性顯著運動失能，失能等級為第
    5等級。原告接受頸椎手術後不到1年，手術部位因創傷嚴重
    ，神經尚未修復以及頸椎仍有滑脫，恐需再次開刀，且因系
    爭傷害導致殘廢，終生無法從事原有工作，僅能從事輕便工
    作，未來求職、謀生不易，身心受創甚劇，需持續吃抗憂鬱
    、焦慮、躁鬱症的藥物治療，原告心理及身體所受之痛苦及
    煎熬，實非一般人所能想像，故請求賠償精神慰撫金200萬
    元。
  ⒐原告先前請領強制險醫療費用8萬981元，再於108年9月25日
    領取失能給付73萬元，復於109年7月23日領取失能給付34萬
    元，合計領取115萬981元（計算式：8萬981元＋73萬元＋34萬
    元＝115萬981元）之強制險給付。　
  ⒑綜上，原告總請求金額為1,525萬2,683元（計算式：醫療費
    用107萬2,822元＋看護費用13萬4,000元＋醫療物品費用5,000
    元＋就醫交通費用346萬8,189元＋減少工作收入損失110萬502
    元＋勞動能力減少858萬4,161元＋車輛、物品損失3萬8,990元
    ＋慰撫金200萬元－已請領之強制險115萬981元＝1,525萬2,683
    元）。
  ㈢原告因系爭事故受有系爭傷害，而有上開費用之支出及損失
    。又被告葉吉原為被告元迪企業行的受僱人，被告葉吉原因
    執行職務，不法侵害原告之權利，被告元迪企業行應與被告
    葉吉原負連帶賠償責任，為此，爰依民法第184條第1項前段
    、第191條之2、第188條第1項等規定提起本件訴訟等語，並
    聲明：
  ⒈被告應連帶給付原告1,525萬2,683元，及其中304萬6,088元
    自起訴狀繕本送達翌日起，837萬1,272元自準備狀送達翌日
    起至清償日止，其中380萬9,052元自民事辯論狀送達翌日起
    至清償日止，2萬6,271元自民事辯論㈡狀送達翌日起至清償
    日止，按週年利率百分之5計算之利息。
  ⒉願供擔保請准宣告假執行。
二、被告則抗辯以：
　㈠被告蔡吉原不爭執有疏未注意、轉彎車應禮讓直行車先行之
    過失行為，致原告受有107年4月2日台南市立醫院診斷證明
    書所示「左側前胸壁、下背、右側小腿瘀挫傷、左側手部擦
    挫傷」之傷勢。惟依原告配偶之臉書資料所示，原告於107
    年4月5日上午與家人至萬巒林家豬腳餐廳用餐，照片中原告
    面帶微笑、左手抱小孩，看不出有任何傷勢，是以，107年4
    月7日後台南市立醫院開立之診斷證明書所示「左後肩胛等
    處挫傷、外傷性第4、5頸椎間盤破裂突出併左側神經根病變
    、第3、4、5、6頸椎間盤破裂突出（下合稱系爭頸椎間盤傷
    害）」之傷勢難以證明與系爭事故有相當因果關係，亦可能
    是原告於107年4月5日出遊發生意外所致。
  ㈡依系爭病情鑑定報書之記載可知，原告所受「3/4、第5/6椎
    間盤」之傷勢為退化所致，與系爭事故無關。至於「第4/5
    椎間盤破裂」應可能為原本退化再加上外力導致破裂，惟未
    認定該外力即來自於系爭事故。且從原告於系爭事故後尚能
    提抱孩童之事實來看，足證原告縱使是因外力而導致第4/5
    椎間盤破裂，然該外力因素應為系爭事故後始發生，亦與系
    爭事故無關。是以，本件原告所受系爭頸椎間盤傷害與系爭
    事故並無因果關係，則原告據此請求之醫療費用、工作損失
    、勞動力減損等損害賠償應無理由。縱使原告真有因系爭事
    故而受有系爭頸椎間盤傷害，則原告受傷後仍手抱小孩（重
    物），依常理顯易擴大其頸椎傷勢，無法排除原告就系爭頸
    椎間盤傷害之加重有與有過失之情況。
  ㈢原告主張之事故後焦慮情緒症狀，依系爭病情鑑定報告書之
    認定依據，僅有「病歷」，並無對原告進行臨床心理診斷，
    僅重申原告之病歷記載，難認原告此部分症狀是因系爭事故
    所致。且系爭病情鑑定報告書表示：「『焦慮情緒』為非特定
    精神科診斷，故根據台南市立身心科診斷證明為『適應疾患
    併焦慮、憂鬱』和『失眠』，成大醫院精神科診斷證明為『適應
    障礙症，非特定』和『持續性憂鬱症』做評估。」，以上診斷
    均屬「非特定」原因所致，亦無法證明原告此部分症狀與系
    爭事故有關。另外，原告失能等級是經成大醫院精神科治療
    及評估之結果，惟精神鑑定有賴於臨床心理診斷，而原告拒
    絕接受本人到院鑑定，依照現行實務見解，有民事訴訟法第
    282條之1規定適用，得逕認被告主張原告因精神疾病致失能
    等級提升與系爭事故間並「無相當因果關係」之事實為真實
    。
　㈣被告就原告各項賠償請求項目有如下之意見：
　⒈醫療費用：
　①被告不爭執台南市立醫院、成大醫院、奇美醫院之醫療費用
    。
  ②被告對於江錫輝診所3萬7,000元、東安復健科診所2萬4,000
    元、張育彰復健科診所100元、長安中醫診所190元單據之形
    式真正不爭執，但爭執其必要性。原告既已定期前往台南市
    立醫院、成大醫院看診，原告本得於上開設備、人力較充足
    、交通較便利，且主治醫師就原告病況、復原情形知之甚詳
    ，得確切掌握及制定後續治療計畫之大醫院進行復健、治療
    ，原告卻捨其不為，反選擇於私人診所大量從事復健，又私
    人診所欠缺原告歷次就診病歷資訊，只得根據原告片面之主
    訴為其治療，是否能針對原告病況以最有效率之方式治療，
    尚有疑義。另原告復未證明有再至其他醫療機構就診之必要
    性，是此部份請求應無理由。
　③被告對於後續復健費用63萬5,712元全部爭執，蓋原告並未舉
    證將來支出該等費用之必要性，考量上開費用均尚未發生，
    進行之期數亦未定，並非確定發生之債權，與將來給付之訴
    之規定未合，不應准許。
　⒉看護費用應酌減至8萬400元。就看護期間為67日不爭執，惟
    參照臺灣高等法院臺中分院97年度上易字第458號民事判決
    ：「由親屬看護者，除該負責看護之親屬係屬專業人員外，
    因其未具備專業看護之本職學能，不能以專業看護視之，其
    看護費用尚不得以專業標準計算。再參酌主管機關依強制汽
    車責任保險法第27條第2項規定訂定之強制汽車責任保險給
    付標準第2條第1項、第2項第4款、第4項規定，受害人因汽
    車交通事故致身體傷害，強制汽車責任保險之保險人依該法
    規定為傷害醫療費用給付時，以其必須且合理之實際支出之
    相關醫療費用為限，相關醫療費用包括看護費用，每日以1,
    000元計算。」，就看護費用應以實際支出為準，原告縱以
    親屬看護者，該看護費用尚不得逕自比照職業看護行情計算
    損害賠償之金額，仍應由原告提出舉證，加以衡酌。本件原
    告未提出實際支出看護費用之單據，而是以家屬協助看護，
    自應以現行強制汽車責任保險給付標準第2條第5項為計算基
    礎，即看護費用以每日1,200元為限，故原告請求看護費用
    自應酌減至8萬400元（計算式：67天×1,200元＝8萬400元）
    。
　⒊醫療物品費用：被告不爭執。
　⒋就醫交通費用：
  ①107年4月2日至108年4月17日如附表四所示之就醫交通費，除
    往來台南市立醫院、成大醫院及永康奇美醫院之車資不爭執
    外，其餘被告均爭執，故該部分費用應由7萬1,785元酌減至
    2萬2,405元。
　②108年4月18日迄今之就醫交通費：
　⑴台南市立醫院及成大醫院就醫之交通費，被告不爭執。
　⑵江錫輝診所就醫之交通費13萬9,060元及東安復健科診所就醫
    之交通費12萬2,400元，被告爭執其就醫之必要性。
　⑶後續復健之交通費308萬7,744元，被告全部爭執，蓋原告並
    未舉證將來支出該等費用之必要性，考量上開費用均尚未發
    生，進行之期數亦未定，並非確定發生之債權，與將來給付
    之訴之規定未合，不應准許。
　⒌減少工作收入損失：被告認為全部無理由。
  ①原告勞保投保薪資為2萬4,000元至3萬300元間，且自函詢台
    南市立醫院所得原告薪資明細（南簡字卷二第23頁）觀之，
    原告平均每月薪資為2萬7,995元，縱使加上前5年年終獎金
    之平均2萬2,564元【計算式：（1萬7,221元＋2萬2,961元＋2
    萬4,296元＋2萬3,564元＋2萬4,777元）÷5年＝2萬2,564元，元
    以下4捨5入，南簡字卷二第111頁】，平均分攤至12個月份
    ，原告每月工資至多亦僅為2萬9,876元，是原告以4萬多元
    為標準計算不能工作之損失，並無理由。
  ②又原告已自承系爭事故後至109年6月4日期問，仍領有薪資（
    南簡字卷一第362頁），既原告於不能工作期間，仍受領該
    期間之原有薪資，原告自無不能工作之實際損失，不得請求
    此部分之損害賠償。
　⒍勞動能力減少：被告認為全部無理由。
  ①原告僅憑成大醫院110年5月27日診斷證明書主張其受有勞動
    能力減損之損害，然該診斷證明書並未針對勞動力減損一事
    為全盤性之鑑定，單憑勞保局之核定結果及原告片面主訴，
    逕認定原告之傷勢及精神狀態應合併認定為失能等級第5級
    ，尚嫌速斷。況且，原告亦未具體說明其所援引之「各級殘
    廢等級喪失或減少勞動能力比率表」就勞動減損之比例是根
    據何原理計算出，且依照現行實務見解，多認為減少勞動能
    力之比率應依照實際醫院鑑定結果計算。原告既請求勞動力
    減少損害，則應由職業醫學科醫師、職業醫學科個案管理師
    參與鑑定，並由神經外科醫師提供專家意見，再由鑑定醫師
    對原告進行問診及理學檢查（視診、觸診），填寫疼痛失能
    問卷，並參酌其病歷資料（診斷結果、各類檢查報告）及臨
    床功能表現，復與原告在醫院持續治療之主治醫師為病情探
    討及確認後，始為綜合判斷。
　②又所謂勞動能力減損是指病症經治療後，症狀已然固定，經
    漸次治療再無法復原或不能期待治療效果，致謀生能力永久
    喪失而言。如若傷勢仍持續變化且有復原可能，並無所謂勞
    動能力減損之情事，況且損害尚未底定，亦無法算定勞動能
    力減損損害賠償之可能。再參照成大醫院111年6月21日成附
    醫秘字第1110012717號成附醫鑑0452號（補）病情鑑定報告
    書（下稱系爭補充病情鑑定報告書，南簡字卷二第115頁）
    ，可知原告之椎間盤傷勢經手術治療後，仍有高度復原之可
    能，毋庸繼續仰賴長期復健治療，準此，原告症狀尚未固定
    ，亦非不治或難治之症。此外，原告所提出之成大醫院110
    年5月27日診斷證明書，尚有記載原告可從事輕便工作，而
    非終身不能從事任何工作，是原告應無勞動能力減損之情事
    ，本件原告不得依民法第193條規定請求勞動能力減損之賠
    償。
　⒎車輛、物品損失：
　①就手機維修金額1萬2,390元，同意不計算折舊。
  ②系爭機車自出廠日起迄系爭事故發生時至少已使用3年，其修
    復費用扣除零件折舊，應酌減至2,647元。
　⒏精神慰撫金：爭執金額過高，原告請求應予駁回。
  ㈤系爭事故之肇事原因，經臺南市車輛行車事故鑑定委員會鑑
    定，鑑定意見認為原告駕駛系爭機車亦有「未注意車前狀況
    」之與有過失，同為肇事原因，對於系爭事故亦應負擔40％
    之肇事損害賠償責任。又考量原告於車禍後就其頸椎椎間盤
    破裂傷勢遲未接受手術及積極復健，更於系爭事故後與家人
    出遊提抱孩童，導致傷勢加重，損害發生擴大，故原告與有
    過失之比例應以80％為適當，本件被告應僅負擔20％之責任，
    原告請求損害賠償金額應依民法第217條第1項規定予以酌減
    等語。並聲明：⒈原告之訴駁回；⒉如受不利之判決，願供擔
    保請准宣告免為假執行。
三、兩造不爭執事項（南簡字卷二第388至389頁）：
  ㈠被告葉吉原受僱於被告元迪企業行，擔任送貨司機，其於107
    年4月2日下午3時許，駕駛車牌號碼0000-00號自用小貨車，
    沿臺南市仁德區民安路1段由東往西方向行駛，途經民安路1
    段與文華路2段之交岔路口時，本應注意汽車行駛至交岔路
    口時，轉彎車應讓直行車先行，而依當時情形，天候晴，有
    日間自然光線，柏油路面乾燥、無缺陷、無障礙物，視距良
    好，客觀上並無不能注意之情事，於通過上開交岔路口時，
    竟疏未注意及此而貿然左轉，適有原告騎乘系爭機車，沿仁
    德區民安路1段由西往東方向行駛，雙方閃避不及，致系爭
    事故發生，原告因而人車倒地，受有左側前胸壁、下背、右
    側小腿瘀挫傷、左側手部擦挫傷等傷害。（訴字卷一第19至
    20、100頁）
  ㈡被告葉吉原因系爭事故涉犯刑法業務過失傷害致人重傷罪，
    經臺灣臺南地方檢察署（下稱臺南地檢署）檢察官提起公訴
    ，本院刑事庭以108年度交易字第12號判決被告葉吉原犯業
    務過失傷害致人重傷罪，處有期徒刑5月，如易科罰金，以1
    ,000元折算1日。原告不服請求上訴，經臺南地檢署檢察官
    提起上訴，臺灣高等法院臺南分院（下稱臺南高分院）刑事
    庭以109年度交上易字第203號判決原判決撤銷，被告葉吉原
    犯業務過失傷害致人重傷罪，處有期徒刑5月，如易科罰金
    ，以1,000元折算1日（下稱本件刑事案件）。（訴字卷一第
    17至28、241至247頁、臺南高分院卷第11至12頁）
　㈢系爭事故送臺南市車輛行車事故鑑定委員會鑑定，鑑定意見
    認被告葉吉原駕駛自小客貨車，轉彎車未讓直行車先行，為
    肇事主因；原告駕駛系爭機車，未注意車前狀況，為肇事次
    因。（訴字卷二第49至51頁）
　㈣原告所有之系爭機車為95年8月出廠。（訴字卷一第275 頁）
  ㈤原告為大學畢業，系爭事故發生前擔任台南市立醫院行政部
    車動組人員；被告葉吉原為國中畢業，擔任貨車司機，每月
    薪資約為3萬多元。（訴字卷一第37至47、103至104、259 
    至260頁）
  ㈥原告因系爭事故已領取強制汽車責任保險給付115萬981元。
    （訴字卷一第104頁、訴字卷二第192頁）　　
四、兩造爭執事項（南簡字卷二第389頁，其中㈡為本院認有增列
    之必要）：　
  ㈠系爭事故與原告所受系爭頸椎間盤傷害，有無因果關係？
　㈡原告是否於系爭事故後出現焦慮情緒症狀？　
  ㈢原告就系爭事故及系爭頸椎間盤傷害之加重有無過失？如有
    ，兩造過失比例為何？
  ㈣原告依侵權行為法律關係及民法第188條第1項規定，請求被
    告葉吉原、元迪企業行連帶賠償1,525萬2,683元有無理由？
    前述金額包括：醫療費用107萬2,822元、看護費用13萬4,00
    0元、醫療物品費用5,000元、就醫交通費用346萬8,189 元
    、薪資損失110萬502元、勞動能力減少之損害賠償858萬4,1
    61元、物品修理費用3萬8,990元及精神慰撫金200萬元，是
    否有理由？
五、得心證之理由：
　㈠原告所受系爭頸椎間盤傷害與系爭事故有因果關係存在：
　⒈原告於系爭事故發生當日即107年4月2日急診就醫後，經診斷
    受有【左側前胸壁挫傷、下背挫傷、右側小腿瘀挫傷、左側
    手部擦挫傷】，同年月7日因挫傷處疼痛不適再度急診，診
    斷出【左後肩胛挫傷】，同年月16日經安排接受神經傳導檢
    查、同年5月2日再接受肌電圖檢查，顯示原告神經有受損現
    象，原告後因【外傷性第4、5頸椎間盤破裂突出併左側神經
    根病變、第3-4、5-6頸椎間盤突出】於同年6月3日住院，翌
    日接受第3-4、4-5、5-6頸椎椎間盤切除併第3-4、5-6前融
    合術，以及第4-5人工椎間盤置換手術，後於同年6月9日診
    斷出患有【左側頸椎第5、6節神經根病變】，有台南市立醫
    院所開立之107年4月2日、107年4月8日、107年6月9日、107
    年6月12日診斷證明書（警字卷第10至13頁）在卷可查，由
    此可見，原告於系爭事故發生後幾日內，下背以及左後肩處
    即呈現不適，經進一步之神經傳導以及肌電圖檢查，方確認
    原告亦受有系爭頸椎間盤傷害，距離系爭事故發生僅約2月
    餘即接受手術治療，是從原告所接受之緊密醫療流程觀察，
    系爭頸椎間盤傷害與系爭事故應有相當因果關係。
　⒉再者，經本院囑託鑑定【系爭頸椎間盤傷害是否為系爭事故
    所致】，鑑定意見參酌原告於系爭事故發生後之所有病歷紀
    錄，本於其醫學上專業，認定【依台南市立醫院病歷記載，
    病患於107年4月2日車禍後即有左上肢麻木之主訴。107年6
    月4日手術紀錄為第3-4、5-6椎間盤突出併有硬骨刺，應為
    退化所致。第4-5椎間盤破裂可能因原本退化加上外力導致
    破裂。因此病患之神經根病變應為本有退化再加上外傷造成
    。】，此有系爭病情鑑定報告書（南簡字卷一第209頁）在
    卷可參，是於醫學上亦認原告所受系爭頸椎間盤傷害與系爭
    事故應有相當因果關係甚明。
　⒊被告雖抗辯系爭病情鑑定報告書並未具體說明【外傷】是否
    即為系爭事故，不能排除是其他事件等語，惟本院於囑託鑑
    定時即敘明請求鑑定之因果關係事件即系爭事故，且依一般
    人之生活經驗，車禍事故應屬明確的外傷種類，況依原告於
    系爭事故後病歷資料之記載，並未見有任何相當於系爭事故
    之突發外傷事件出現於原告的生活中，是被告此部分抗辯實
    非可採。又被告葉吉原於本件刑事案件之二審程序中，在有
    本件訴訟代理人田崧甫律師到庭辯護之情況下，對於原告因
    系爭事故受有系爭頸椎間盤傷害一節坦認不爭（臺南高分院
    卷第117至118、120頁），則被告葉吉原現於本件訴訟中卻
    又否認，且未提出任何新事證為據，實屬空言抗辯，要非可
    採。
　㈡原告確於系爭事故後出現焦慮情緒症狀：
　　原告於107年5月25日經醫師診斷出【適應疾患併焦慮、失眠
    】，醫師囑言因原告於系爭事故後經醫師建議接受手術，原
    告遂至身心科門診就醫，此有台南市立醫院107年5月25日、
    107年6月12日診斷證明書（交易字卷第171、177頁）在卷可
    查，可見原告於系爭事故發生後1月餘即因系爭傷害需接受
    手術治療而出現焦慮、失眠之症狀，核與經驗常情無違。又
    經本院囑託鑑定【原告事故後焦慮情緒是否與系爭事故有關
    ？】，經醫師審閱病歷記載後認定有關，此有系爭病情鑑定
    報告書（南簡字卷一第209頁）在卷可憑。準此，依現有事
    證已足證明原告確實因系爭事故而罹患焦慮情緒症狀，被告
    空言抗辯原告未再接受進一步鑑定等語實非可採。至被告再
    抗辯原告於106年9月7日曾因遭人毆打而前往就醫，是不能
    排除原告是因該事件方產生焦慮情緒一節（南簡字卷一第23
    1至232頁），惟無證據顯示原告於106年9月7日起至系爭事
    故發生前即出現有達到需要就醫治療之焦慮情緒，是被告此
    部分抗辯顯昧於事理，無足為採。　　　　
　㈢原告就系爭事故之發生以及系爭頸椎間盤傷害之傷勢程度加
    重均有責任，合計應負擔35％與有過失責任：
　⒈系爭事故經本院囑託進行肇事責任以及比例鑑定後，鑑定意
    見認為【被告葉吉原駕駛車牌號碼0000-00號自用小客貨車
    逐漸左轉過程中，最後加速左轉時，沒有考慮對向直行車即
    騎乘系爭機車之原告的可能反應，為肇事主因。原告騎乘系
    爭機車見對向欲左轉車輛，缺乏警覺對向左轉車隨時可能加
    速左轉，未及早加以反應，為肇事次因】，此有財團法人成
    大研究發展基金會110年3月5日成大研基建字第1100000446
    號函所檢附之鑑定報告書（南簡字卷一第35至129頁，下稱
    系爭事故鑑定報告）在卷可查，系爭事故鑑定報告根據系爭
    機車以及被告葉吉原所駕車輛之擦撞痕跡，顯示是被告葉吉
    原所駕車輛左前車頭撞擊系爭機車之左側車身，甫以駕駛行
    為理論，推認被告葉吉原駕車逐漸左轉過程中，因預期原告
    騎乘系爭機車會等速通過，所以當系爭機車通過可能撞擊點
    後，被告葉吉原駕車即開始加速左轉，結果因被告葉吉原未
    料想到系爭機車會減速並向右偏，導致已經加速左轉之被告
    葉吉原所駕車輛的左側車頭撞擊系爭機車的左後車尾，並使
    系爭機車逆時針旋轉約45度，右倒並產生與被告葉吉原所駕
    車輛之左側車身平行之結果（南簡字卷一第121至123頁）。
    兩造對於系爭事故鑑定報告之論理過程以及結論並無具體爭
    執，則本院自應參酌系爭事故鑑定報告【就系爭事故之肇事
    責任比例，認被告葉吉原應負85-90％，原告應負10-15％】之
    建議（南簡字卷一第129頁）。
　⒉次就原告所受系爭頸椎間盤傷害部分，固然與系爭事故存有
    相當因果關係，惟查：
　①原告第3-4、5-6椎間盤本即有突出併有硬骨刺之退化情況，
    與系爭事故無關，已如前述系爭病情鑑定報告書所指，從而
    原告第4-5椎間盤產生破裂的結果，是因原告本身的退化加
    上系爭事故所致，非可全然歸責於被告葉吉原甚明，原告自
    應承擔部分責任方屬公允。
　②又被告提出原告於系爭事故後3日即107年4月5日10點41分、1
    3點6分與家人朋友前往萬巒林家豬腳、和華園露營趣等觀光
    旅遊地點之臉書打卡照片，照片中原告正提抱著幼童，此有
    臉書截圖2張（訴字卷二第25至27頁）在卷可查，原告並不
    爭執前述照片中之人為己，僅爭執臉書發文時間點與事件發
    生真正時間點不同，應是於系爭事故發生前等語（南簡字卷
    一第15至16頁）。惟查，依一般人使用臉書此種社群軟體之
    經驗，所謂的【打卡】應是指將發文者以及被標註者現在所
    在地點、所從事之活動與他人分享，正常而言此類社群活動
    具有即時性，所標註的時間在未有特別意圖下，應有高度的
    可信性。再參以原告前述所提出之診斷證明書，可知原告於
    系爭事故發生後急診時並未被診斷或主動提及有頸椎間之不
    適，至107年4月7日才因【左後肩胛挫傷】疼痛不適再度急
    診，且參以系爭事故現場照片，原告於車禍後能夠自己站立
    無須他人協助，此有照片3張（南簡字卷一第99至101頁）在
    卷可查，可見原告於107年4月5日與家人、朋友一同出遊，
    且有提抱幼童之舉動，實屬能夠合理想見之事。準此，原告
    應盡其釋明之責，如提出前述臉書貼文發文者之身分資料或
    107年4月5日未在被標註地點之客觀證據供本院調查，然原
    告僅是空言否認，故應認被告抗辯於系爭事故發生後原告有
    提抱幼童舉止一情為有理由而可採。
　③又經本院囑託鑑定後，鑑定意見認為【系爭事故後，提抱孩
    童之行為可能導致傷勢（即包含系爭頸椎間盤傷害在內）加
    劇】，此有系爭病情鑑定報告書（南簡字卷一第209頁）在
    卷可憑，從而，原告自應就系爭頸椎間盤傷害程度之加重一
    情負擔部分責任，方謂公允。
　⒊綜上，因原告就系爭事故之發生以及系爭頸椎間盤傷害之程
    度加重均有責任，則本院自得依據民法第217條第1項規定，
    於審酌責任程度後，在符合公平原則的範圍內，認定原告應
    就本件所受損害自行負擔35％之比例。
　㈣按因故意或過失，不法侵害他人之權利者，負損害賠償責任
    。不法侵害他人之身體或健康者，對於被害人因此喪失或減
    少勞動能力或增加生活上之需要時，應負損害賠償責任。不
    法侵害他人之身體、健康、名譽、自由、信用、隱私、貞操
    ，或不法侵害其他人格法益而情節重大者，被害人雖非財產
    上之損害，亦得請求賠償相當之金額，民法第184條第1項前
    段、第193條第1項、第195條第1項分別定有明文。次按受僱
    人因執行職務，不法侵害他人之權利者，由僱用人與行為人
    連帶負損害賠償責任，民法第188條第1項本文亦有明文。經
    查，就系爭事故之發生，被告葉吉原具有疏未注意、轉彎車
    應禮讓直行車先行之過失甚為明確，又被告葉吉原前開駕車
    過失行為與原告所受系爭傷害以及系爭機車與其他財物受損
    之結果間具有相當因果關係，且被告葉吉原於系爭事故發生
    時正為被告元迪企業行執行職務，均為被告所不爭執，則原
    告主張被告應連帶負侵權行為損害賠償責任，自屬可採。
　㈤原告本件請求部分有理由：
　⒈醫療費用部分：
　①被告不爭執附表一（台南市立醫院）、附表二（成大醫院）
    以及附表三編號2奇美醫院之醫療費用（南簡字卷二第389至
    390頁），是原告請求此部分金額合計37萬5,820元（計算式
    ：28萬5,754元＋8萬9,286元＋780元＝37萬5,820元）為有理由
    。　
　②就原告請求附表三編號1、3、4、5醫療費用必要性部分：　
　⑴經本院囑託鑑定原告所受系爭頸椎間盤傷害之術後復健頻率
    ，獲覆【病患已於107年6月4日接受頸椎手術，術後接受復
    健之頻率，初期（一年內）每日1次，中後期（2年以上）則
    建議每2至3日1次，治療期間則視病況反應而定，個別之間
    差異頗大】，此有系爭補充病情鑑定報告書（南簡字卷二第
    115頁）在卷可憑。
　⑵查就附表三編號1（江錫輝診所）及3（東安復健科診所），
    原告已各提出診所所開立之診斷證明書（訴字卷一第207頁
    ；南簡字卷一第289頁）為據，其等記載接受復健之病因皆
    為系爭頸椎間盤傷害，且復健日期並無重覆之情況，則此部
    分請求自屬有據。又附表三編號4張育彰復健科診所部分，
    從其復健日期與同表編號1及3之復健日期高度相關，可知應
    與治療系爭頸椎間盤傷害相關，原告請求其醫療費用亦屬有
    理。被告雖抗辯依據系爭補充病情鑑定報告書，原告僅於10
    7年6月5日起至108年6月4日止此段期間內有每日均接受復健
    之必要性，是原告請求附表三編號1、3、4之復健費用並無
    必要性等語，惟系爭補充病情鑑定報告書亦已說明個案之病
    況差異頗大，是倘若原告非因飽受系爭頸椎間盤傷害病痛之
    苦，應無幾乎每日奔波復健之必要，是衡之於常情，本院認
    為被告此部分必要性之抗辯並無理由。
　⑶至原告請求附表三編號5長安中醫診所醫療費用部分，原告並
    未提出診斷證明書供本院審酌，是僅憑原告所提記載處方藥
    名之收據，實難認與系爭傷害有關，此部分請求自不應准許
    。
　⑷綜上，原告得請求附表三編號1、3、4之醫療費用共6萬1,100
    元（計算式：3萬7,000元＋2萬4,000元＋100元＝6萬1,100元）
    。　
　③就原告請求附表三編號6後續復健費部分：
　⑴依據系爭補充病情鑑定報告書可知，原告所受系爭頸椎間盤
    傷害，於107年6月4日接受手術治療起2年以後，建議每2至3
    日1次復健即可，縱然考量原告迄110年底，仍幾乎每日頻繁
    接受復健，惟斯時已距原告接受頸椎手術逾3年之久，原告
    再請求往後至平均餘命為止，如此密集的復健醫療費用，難
    謂再有必要性，是本院在窮盡調查之能事後，認應依民事訴
    訟法第222條第2項規定，審酌一切情況，特別考量系爭補充
    病情鑑定報告書亦認定【原告術後有可能無需長期治療】，
    認原告就將來復健費用部分之請求，應以每個月2次為限。
　⑵參以原告長期於診所接受復健，每次復健需負擔50元，每5次
    須再負擔掛號費100元之支出情形（詳見附表三編號1、3之
    單據），原告平均每次復健需支出70元（計算式：50元＋【1
    00元÷5】＝70元）。準此，原告為70年12月13日生，從111年
    起計算（41歲），依原告所提臺南市簡易生命表（南簡字卷
    一第347頁）所示平均餘命有37.84年，則原告所得請求之後
    續復健費用應以6萬3,571元（計算式：70元×2×12×37.84年＝
    6萬3,571元，小數點以下4捨5入）為限，原告逾此部分之請
    求則不應准許。
　④綜上，原告得請求之醫療費用總計為50萬491元（計算式：37
    萬5,820元＋6萬1,100元＋6萬3,571元＝50萬491元）。　
　⒉看護費用部分：
　　原告因系爭頸椎間盤傷害於107年6月3日住院接受手術，住
    院期間共計7天，原告於同年月9日出院後，需專人看護60天
    ，有台南市立醫院107年6月12日所開立之診斷證明書1份（
    交附民字卷第171頁）在卷可憑，被告對於原告因系爭頸椎
    間盤傷害致需67日之看護期間並不爭執（南簡字卷二第48頁
    ），惟抗辯因負責看護原告之人並非專業人員，不得以專業
    看護人員之標準計算，應依強制汽車責任保險給付標準第2
    條第5項規定，以每日1,200元為限等語。本院認為強制汽車
    責任保險給付標準就看護費用之給付設有上限規定，是因其
    為強制保險之性質，立法目的在於提供被保險人最低度的保
    障，而非損害之足額填補，從而倘若受損害人如有強制汽車
    責任保險所未能填補之損害，本得再以訴訟向加害人請求，
    是被告以強制汽車責任保險給付標準第2條第5項規定抗辯，
    並無理由。準此，考量原告主張之看護費用以1天2,000元作
    為計算標準，並未逾越現行看護費用之一般行情，縱然原告
    是由其家屬協助照顧，然其家屬可能因此蒙受不能工作損失
    ，且需持續且密集的協助原告日常活動之進行，確有其合理
    性，故原告請求看護費用13萬4,000元（計算式：2,000元×6
    7日＝13萬4,000元）自應准許。
　⒊醫療物品費用部分：
　　原告請求頸圈之醫療物品費用5,000元部分，已提前述台南
    市立醫院107年6月12日之診斷證明書以及重維復健用品有限
    公司107年6月4日之統一發票各1份（交附民字卷第171、173
    頁）為證，且為被告所無爭執，是此部分請求自屬有據。
　⒋就醫交通費用部分：
　①就原告請求附表四就醫交通費用部分共7萬1,785元部分，其
    中編號5、6、15、16、279、280部分，原告雖有提出費用支
    出單據，惟該等單據並未記載前往起訖地，經被告爭執必要
    性後，亦未見原告進一步舉證證明，另編號79、80長安中醫
    診所交通費用部分，因該次就診未能證明與系爭傷害有關，
    已如前述，是此部分請求僅於7萬180元（計算式：7萬1,785
    元－200元－200元－200元－200元－230元－235元－170元－170元＝7
    萬180元）部分有理由。被告雖亦爭執部分江錫輝診所之交
    通費用的必要性，惟本院前已說明原告此部分就醫確有其必
    要性，是因此所生之交通費用自屬因治療系爭傷害而增加之
    生活上必要費用，併此敘明。
　②就原告請求附表五之就醫交通費用部分：
　⑴編號1、2為原告為治療系爭傷害，前往台南市立醫院、成大
    醫院就醫所生之交通費用，被告並不爭執此部分之醫療費用
    ，已述如前，且對於每趟交通費用以200元作為計算標準亦
    無爭執，是原告此部分請求當應准許。　
　⑵編號3、4部分，被告固然爭執，惟原告於該段期間內前往江
    錫輝診所、東安復健科診所接受復健，均為治療系爭頸椎間
    盤傷害所必要，亦詳述如前，則原告對因此所生之交通費用
    ，自得請求。又原告主張每趟交通費用應以170元計算，已
    提出附表四所示之單據以及Google Map路程計算（南簡字卷
    一第349至350頁）為憑，確有合理性，是此部分請求自應允
    許。
　⑶編號5部分，為被告所爭執，本院考量原告未來復健合理頻率
    應以每個月2次為限，理由已詳述如前，則依原告所提臺南
    市簡易生命表（南簡字卷一第347頁）所示平均餘命為37.84
    年作為計算基礎，原告所得請求之後續復健所生交通費用應
    以30萬8,774元（計算式：2×12×37.84年×170元×2＝30萬8,77
    4元，小數點以下4捨5入）為限，原告逾此部分之請求則不
    應准許。
　⑷綜上，原告就附表5之就醫交通費用請求，僅於61萬7,434元
    （計算式：1萬6,800元＋3萬400元＋13萬9,060元＋12萬2,400
    元＋30萬8,774元＝61萬7,434元）範圍內有理由。　
　⒌薪資損失部分：
　①原告於系爭事故發生時，任職於台南市立醫院，擔任行政部
    車動組人員，因原告每月薪資之組成名目眾多，各金額亦逐
    月略有不同，為求公允，本院認應以系爭事故發生前6個月
    之平均每月薪資作為計算標準。準此，原告於106年10月起
    至107年3月，每月應領薪資（未扣除勞健保、福利金及伙食
    費）依序為2萬9,663元、3萬255元、2萬9,700元、2萬9,910
    元、2萬9,902元、2萬9,831元，此有台南市立醫院111年2月
    15日南市醫字第1110000157號函所檢附之薪資明細1份（南
    簡字卷二第21至23頁）在卷可查，平均每月為2萬9,877元（
    計算式：【2萬9,663元＋3萬255元＋2萬9,700元＋2萬9,910元＋
    2萬9,902元＋2萬9,831元】÷6＝2萬9,877元，元以下4捨5入）
    。又原告自104年4月1日到職後迄109年6月10日離職為止，
    在職期間均領有年終獎金，105年至108年完整年度之年終獎
    金依序為2萬2,961元、2萬4,296元、2萬3,564元、2萬4,777
    元，此亦有台南市立醫院111年3月21日南市醫字第11100002
    55號函所檢附之年終獎金發放明細1份（南簡字卷二第109至
    111頁）在卷可憑，平均每年可領之年終獎金為2萬3,900元
    （計算式：【2萬2,961元＋2萬4,296元＋2萬3,564元＋2萬4,77
    7元】÷4＝2萬3,900元，元以下4捨5入），換算每月金額為1,
    992元（計算式：2萬3,900元÷12＝1,992元，元以下4捨5入）
    。準此，原告於系爭事故前，每月薪資應以3萬1,869元（計
    算式：2萬9,877元＋1,992元＝3萬1,869元）為計。
　②原告於系爭事故發生後，醫囑其宜休息，期間至109年6月19
    日為止，此有台南市醫院診斷證明書數份（訴字卷一第136
    至159頁）在卷可憑，復參以前述原告薪資明細，可知原告
    於107年4、5月份並未因系爭傷害受有任何扣薪，於107年6
    月仍領有薪資，惟未獲全勤獎金（每月固定為682元）以及
    夜勤津貼（前1個月之核發金額為3,315元），另有請假扣薪
    6,965元；107年7月間亦領有薪資，惟同樣未獲全勤獎金以
    及夜勤津貼，另有請假扣薪1萬5,030元；107年8月起至109
    年5月止，此期間內原告均未自台南市立醫院領有任何薪資
    給付，109年6月4日起至同年月10日遭台南市立醫院資遣離
    職為止，台南市立醫院仍正常支薪予原告，於107年6月6日
    至109年6月3日此段期間內，因原告向勞保局申請職災通過
    ，請公傷病假獲准，原告僅領取勞保及團保公司之保險給付
    等情，有台南市立醫院109年8月21日南市醫字第1090000761
    號函、台南市立醫院111年2月15日南市醫字第1110000157號
    函所檢附之薪資明細、勞動部勞工保險局函文、勞保及團保
    給付明細各1份（病歷卷第145、149頁；南簡字卷二第21至2
    9頁）在卷可查。是以，原告受有薪資損失之期間應為107年
    6、7月（部分）以及107年8月起至109年5月止（全部），金
    額總計為73萬1,107元（計算式：【682元＋3,315元】×2＋6,9
    65元＋1萬5,030元＋【3萬1,869元×22】＝73萬1,107元）。
　③被告雖抗辯原告於107年6月6日至109年6月3日此段期間內仍
    領有勞保及團保公司之保險給付，從而並未受有薪資損失等
    語，惟該等保險給付均為原告所投保，其給付原因亦是基於
    各別之保險契約約定，與原告因系爭事故所取得之損害賠償
    請求權有別，自不得因原告領有勞保及團保給付，即嘉惠於
    被告，允許其等之損害賠償責任範圍減縮，是被告此部分抗
    辯並無理由。
　④另原告主張其於系爭事故發生前每月平均薪資應為4萬2,327
    元部分，固然提出相關資料（南簡字卷二第349至363頁）為
    據，惟經檢視原告計算方式，其於前述每月應領薪資再加入
    救護車出勤津貼獎勵、營運及貢獻獎金、業務支援費用、工
    作津貼、議長盃網球錦標賽津貼，以及由職工福利委員會所
    發給之年度福利金等等，均非原告職務上所獲之經常性給與
    ，或根本與職務無關者，固原告此種計算方法當無可採。
　⒍勞動能力減損部分：
　①原告主張其因系爭頸椎間盤傷害，經評估後頸椎殘存活動角
    度為曲屈12度，伸展7.5度，合計19.5度，喪失正常範圍超
    過2分之1以上，經勞保局核定為失能等級第7級，屬永久性
    顯著運動失能，又因精神科評估後認原告終身僅能從事輕便
    工作，應再提升失能等級2級為第5等級，固有成大醫院109
    年5月27日診斷證明書1份（訴字卷一第194頁）在卷可憑，
    進而其主張依照學者曾隆興所著【詳解損害賠償法】中各殘
    廢等級喪失或減少勞動能力比率表，其勞動能力喪失程度達
    84.59％，亦有該著作部分頁面影本（訴字卷一第213至216頁
    ）在卷可查。
　②惟按勞工保險條例第54條之1規定所訂定之「勞工保險失能給
    付標準附表」，係做為勞工保險失能給付之核定依據，其僅
    有殘廢等級及給付標準，並無各殘廢等級減少勞動能力比率
    若干之記載，所謂各殘廢等級喪失或減少勞動能力比率表，
    係學者按一定方法計算而得之給付標準，且係依體力勞動者
    而擬定之比率，於實際運用時，仍應斟酌被害人之職業、智
    能、性向、年齡、教育等因素加以適當調整，而非一體適用
    （最高法院109年度台上字第538號民事判決意旨可資參照）
    。被告請求原告配合前往醫學中心接受勞動能力減損程度鑑
    定，為原告堅決拒絕，僅同意以其病歷進行鑑定，然醫院認
    為病人未親自到院的情況下無法進行鑑定，此有本院110年1
    月27日公務電話記錄以及成大醫院110年1月26日成附醫秘字
    第1100001278號函文（訴字卷二第287至289頁）在卷可查。
    本院認為原告因系爭傷害頻繁回診追蹤、接受復健治療，更
    請求金額極為龐大的勞動能力喪失損害賠償，但卻斷然、無
    理拒絕接受針對其個人勞動能力減損程度之鑑定，依本院辦
    理同類案件之經驗，可認原告此舉是刻意妨礙被告正當之舉
    證，導致被告沒有機會提出可能對其有利之證據資料，僅能
    接受原告前述所提之診斷證明書以及計算標準，參酌民事訴
    訟法第282條之1第1項規定意旨，並審以系爭頸椎間盤傷害
    於手術後2年以上，一般而言所需接受復健之頻率大幅降低
    ，另原告所罹患焦慮情緒，其所需治療時間及治療療效因人
    而異，不必然需長期就診，此有系爭病情鑑定報告書、系爭
    補充病情鑑定報告書（南簡字卷一第210頁；南簡字卷二第1
    15頁）在卷可憑，是衡之於常情，系爭頸椎間盤傷害、焦慮
    情緒對於原告勞動能力減損之程度，隨著距離系爭事故發生
    越久，應有相當幅度之改善，自有對原告勞動能力喪失情況
    重為評估之必要性，以求精確評估原告請求終身勞動能力損
    失賠償金額的合理性。準此，因為原告以不正當之方法妨礙
    被告舉證之機會，基於維護訴訟之公平性，應認原告未因系
    爭傷害而有勞動能力減損情形，原告此部分請求完全不應准
    許。
　⒎物品修理費用部分：
　①原告主張系爭機車因系爭事故損壞，支出維修費用2萬6,600
    元，固然提出仟晟車業所開立之收據2張（交附民字卷第407
    頁）為證，惟除工資3,500元外均為零件費用，此部分零件
    費用2萬3,100元（計算式：2萬6,600元－3,500元＝2萬3,100
    元）自應扣除折舊後方為回復原狀之必要費用。查兩造均不
    爭執系爭機車為95年8月出廠，距系爭事故發生日即107年4
    月2日，已使用近12年，又依行政院所頒固定資產耐用年數
    表及固定資產折舊率表，機械腳踏車之耐用年數為3年，系
    爭機車使用年數雖已超過耐用年數，但於系爭事故發生時仍
    正常使用中，足見其零件應仍在固定資產耐用年限內，方可
    繼續使用，難認其零件已無殘餘價值，如超過耐用年限之部
    分仍依定率遞減法繼續予以折舊，則與固定資產耐用年限所
    設之規定不符。故參酌營利事業所得稅查核準則第95條第8
    款所定「營利事業折舊固定資產，於耐用年限屆滿仍繼續使
    用者，其殘值得自行預估可使用年數並重新估計殘值後，按
    原提列方法計提折舊」、所得稅法第51條：「固定資產之折
    舊方法，以採用平均法、定率遞減法、年數合計法、生產數
    量法、工作時間法或其他經主管機關核定之折舊方法為準」
    ，及該法施行細則第48條第1款：「本法第51條所定固定資
    產之折舊方法，採平均法者，以固定資產成本減除殘價後之
    餘額，按固定資產耐用年數表規定之耐用年數平均分攤，計
    算每期折舊額」等規定，本院認採用「平均法」計算其最後
    1年折舊後之殘值作為系爭機車零件之殘餘價值【計算式：
    取得成本÷（耐用年限+1）=殘值】，較屬合理。依此，系爭
    機車之零件費以殘值核計應僅得請求5,775元【計算式：2萬
    3,100元÷（3＋1）＝5,775元，元以下4捨5入】，從而，原告
    請求9,275元（計算式：3,500元＋5,775元＝9,275元）有理由
    ，逾此範圍之請求，則屬無據。
　②又原告主張其手機因系爭事故損壞，支出維修費用1萬2,390
    元，已提出全虹企業股份有限公司完修工單、遠傳電信股份
    有限公司報修申請單各1份（交附民卷第403、405頁）在卷
    可查，被告對此亦無爭執（南簡卷二第91頁），是原告此部
    分請求自應准許。
　③綜上，原告得請求之物品修理費用為2萬1,665元（計算式：9
    ,275元＋1萬2,390元＝2萬1,665元），逾此部分之請求則不應
    准許。　　　
　⒏精神慰撫金部分：
　①按不法侵害他人之身體或健康者，被害人雖非財產上之損害
    ，亦得請求賠償相當之金額，民法第195條第1項前段定有明
    文。又不法侵害他人身體、健康之非財產上損害賠償，應斟
    酌雙方身分、地位、資力與加害之程度及其他各種情形核定
    相當之數額，其金額是否相當，自應依實際加害情形與被害
    人所受之痛苦及雙方之身分、地位、經濟狀況等關係決定之
    。
　②本院審酌被告葉吉原就系爭事故之發生應負擔主要肇事責任
    ，原告所受系爭頸椎間盤傷害必須接受手術，術後2、3年間
    需頻繁接受復健治療，原告更因此出現焦慮情緒症狀，並因
    長期公傷病假，致無法勝任工作而自原任職公司離職，可認
    確已對原告之生活、工作造成相當嚴重之影響。惟考量被告
    於事後多次表示和解意願，更明確提出願賠償原告300多萬
    元金額（訴字卷二第213頁），然原告不斷擴張請求金額，
    最終求償數額高達1,000多萬元，且原告於訴訟程序中無正
    當理由拒絕接受勞動力喪失程度之鑑定，致被告舉證困難，
    實亦有可責性。又參以原告為二技畢業之智識程度，自述家
    庭經濟狀況小康，於系爭事故發生前每月平均薪資約3萬多
    元，現每年約有上萬元之利息所得收入，名下無任何不動產
    ；被告葉吉原之智識程度為國中畢業，自述家庭經濟狀況小
    康，擔任送貨司機，年收入約40萬元左右，名下無任何不動
    產；被告元迪企業行資本額為20萬元，歷年約有數千元之利
    息所得，此有兩造107年至109年之稅務電子閘門財產所得調
    件明細表、經濟部商工登記公示資料查詢服務表（訴字卷一
    第33頁）在卷可查，及參原告以及被告葉吉原分別於警詢之
    調查筆錄（警卷第1頁正面至第9頁正面），於衡酌一切具體
    情狀後，認原告請求精神慰撫金200萬元實屬過高，應核減
    為90萬元方屬適宜，逾此部分之請求，不應准許。
　⒐綜上，原告得請求之總金額應為297萬9,877元（計算式：50
    萬491元＋13萬4,000元＋5,000元＋7萬180元＋61萬7,434元＋73
    萬1,107元＋2萬1,665元＋90萬元＝297萬9,877元）。
  ㈥又原告就系爭事故之發生以及因此所受傷勢之嚴重程度，應
    自負35％之責任，已如前述，則本件原告得請求之金額應減
    為193萬6,920元（計算式：297萬9,877元×65％=193萬6,920
    元，小數點以下4捨5入）。　
  ㈦應扣除保險給付115萬981元：
　　按保險人依強制汽車責任保險法規定所為之保險給付，視為
    被保險人損害賠償金額之一部分；被保險人受賠償請求時，
    得扣除之，強制汽車責任保險法第32條定有明文。查原告因
    系爭事故，已受領強制汽車責任保險之理賠共計115萬981元
    ，為兩造所不爭執，依上開規定，自應予以扣除。因此，經
    扣除後，原告得請求賠償之金額應為78萬5,939元（計算式
    ：193萬6,920元－115萬981元＝78萬5,939元）。　
　㈧末按給付無確定期限者，債務人於債權人得請求給付時，經其催告而未為給付，自受催告時起，負遲延責任。其經債權人起訴而送達訴狀，或依督促程序送達支付命令，或為其他相類之行為者，與催告有同一之效力，民法第229條第2項定有明文。又遲延之債務，以支付金錢為標的者，債權人得請求依法定利率計算之遲延利息。但約定利率較高者，仍從其約定利率；而應付利息之債務，其利率未經約定，亦無法律可據者，週年利率為百分之5，亦為同法第233條第1項及第203條所明定。查原告請求被告連帶給付78萬5,939元，屬未定有給付期限之債務，則原告請求以刑事附帶民事起訴狀繕本送達最後一位被告（交附民字卷第411頁）之翌日即108年6月29日起至清償日止，按週年利率百分之5計算遲延利息，確屬有據，應予准許。　　　　　　　　　　　　　
六、綜上所述，原告依侵權行為之法律關係，請求被告連帶給付
    78萬5,939元，及自108年6月29日起至清償日止，按週年利
    率百分之5計算之利息，為有理由，應予准許，逾此部分之
    請求，則無理由，應予駁回。
七、本件原告勝訴部分，為民事訴訟法第427條第2項規定適用簡
    易程序所為被告敗訴之判決，依同法第389條第1項第3款規
    定，應依職權宣告假執行。又被告陳明願供擔保請准宣告免
    為假執行，核無不合，爰依同法第392條第2項酌定相當擔保
    金額宣告之。原告就其勝訴部分雖聲明願供擔保請准宣告假
    執行，惟僅是促使本院職權之發動，並無准駁之必要，至原
    告敗訴部分，其假執行之聲請，因訴之駁回而失所附麗，應
    予駁回。
八、本件事證已臻明確，兩造其餘攻擊防禦方法及所提證據，經
    本院斟酌後，認為與本件判決結果不生影響，爰不予逐一論
    列，附此敘明。
九、訴訟費用負擔之依據：民事訴訟法第79條、第85條第2項。
中    華    民    國   111    年     8    月    31    日
                  臺南簡易庭  法  官　廖建瑋
以上正本係照原本作成。
如不服本判決，應於送達後20日內，向本院提出上訴狀並表明上
訴理由（須附繕本），如於本判決宣示後送達前提起上訴者，應
於判決送達後20日內補提上訴理由書（須附繕本）。　
中    華    民    國   111    年     8    月    31    日
                              書記官  鄭梅君　　　　　　
　　
（以下附表，時間均為民國【依序為年月日】；金錢單位均為新
臺幣)
附表一：台南市立醫院醫療費用      編號 時間 科別 金額（元） 單據 備註 1 107.4.2 急診 185 交附民字卷第21頁 被告不爭執 2 107.4.8 急診 220 交附民字卷第23頁  3 107.4.14 急診 220 交附民字卷第25頁  4 107.4.16 神經內科 155 交附民字卷第27頁  5 107.4.20 急診 185 交附民字卷第29頁  6 107.4.25 神經外科 155 交附民字卷第31頁  7 107.5.9 神經外科 330 交附民字卷第33頁  8 107.5.22 神經外科 155 交附民字卷第35頁  9 107.5.25 身心科 210 交附民字卷第37頁  10 107.5.29 神經外科 120 交附民字卷第39頁  11 107.6.9 神經外科 254,767 交附民字卷第41頁  12 107.6.9 神經內科 190 交附民字卷第43頁  13 107.6.12 神經外科 3,284 交附民字卷第45頁  14 107.6.12 身心科 35 交附民字卷第47頁  15 107.6.12 身心科 140 交附民字卷第49頁  16 107.6.12 其他項目收入 42 交附民字卷第51頁  17 107.6.14 其他項目收入 420 交附民字卷第53頁  18 107.6.14 職業醫學科 140 交附民字卷第55頁  19 107.6.19 神經外科 120 交附民字卷第57頁  20 107.6.19 神經外科 35 交附民字卷第59頁  21 107.6.26 神經外科 120 交附民字卷第61頁  22 107.6.26 身心科 160 交附民字卷第63頁  23 107.7.10 神經外科 140 交附民字卷第65頁  24 107.7.10 身心科 220 交附民字卷第67頁  25 107.7.18 職業醫學科 120 交附民字卷第69頁  26 107.8.7 身心科 261 交附民字卷第71頁  27 107.8.7 神經外科 140 交附民字卷第73頁  28 107.8.21 神經外科 120 交附民字卷第75頁  29 107.9.4 神經外科 120 交附民字卷第77頁  30 107.9.4 其他項目收入 273 交附民字卷第79頁  31 107.9.4 身心科 280 交附民字卷第81頁  32 107.9.20 職業醫學科 225 交附民字卷第83頁  33 107.10.2 神經外科 120 交附民字卷第85頁  34 107.10.2 身心科 320 交附民字卷第87頁  35 107.10.18 職業醫學科 286 交附民字卷第89頁  36 107.10.30 身心科 320 交附民字卷第91頁  37 107.10.30 神經外科 161 交附民字卷第93頁  38 107.11.15 神經外科 120 交附民字卷第95頁  39 107.11.15 職業醫學科 140 交附民字卷第97頁  40 107.11.15 職業醫學科 225 交附民字卷第99頁  41 107.11.27 身心科 320 交附民字卷第101頁  42 107.12.13 職業醫學科 225 交附民字卷第103頁  43 107.12.25 身心科 160 交附民字卷第105頁  44 107.12.31 身心科 300 交附民字卷第107頁  45 108.1.16 職業醫學科 225 交附民字卷第109頁  46 108.1.28 身心科 300 交附民字卷第111頁  47 108.2.13 職業醫學科 190 交附民字卷第113頁  48 108.2.25 身心科 320 交附民字卷第115頁  49 108.3.13 職業醫學科 245 交附民字卷第117頁  50 108.3.25 身心科 300 交附民字卷第119頁  51 108.4.8 身心科 140 交附民字卷第121頁  52 108.4.10 職業醫學科 105 交附民字卷第123頁  53 108.4.22 身心科 280 交附民字卷第125頁  54 108.5.15 職業醫學科 105 交附民字卷第127頁  55 108.5.20 身心科 240 交附民字卷第129頁  56 108.6.12 職業醫學科 225 訴字卷一第117頁  57 108.6.17 身心科 240 訴字卷一第117頁  58 108.7.11 職業醫學科 245 訴字卷一第118頁  59 108.7.12 身心科 240 訴字卷一第118頁  60 108.7.18 神經外科 120 訴字卷一第119頁  61 108.8.12 身心科 240 訴字卷一第119頁  62 108.8.14 職業醫學科 350 訴字卷一第120頁  63 108.9.9 身心科 260 訴字卷一第120頁  64 108.9.12 神經外科 120 訴字卷一第121頁  65 108.9.12 職業醫學科 280 訴字卷一第121頁  66 108.10.9 職業醫學科 140 訴字卷一第122頁  67 108.11.14 職業醫學科 140 訴字卷一第122頁  68 108.12.11 職業醫學科 260 訴字卷一第123頁  69 109.1.15 職業醫學科 280 訴字卷一第123頁  70 109.2.13 職業醫學科 260 訴字卷一第124頁  71 109.3.11 職業醫學科 280 訴字卷一第124頁  72 109.4.15 職業醫學科 260 訴字卷一第125頁  73 109.5.13 職業醫學科 280 訴字卷一第125頁  74 109.6.17 職業醫學科 510 南簡字卷一第291頁  75 109.7.15 職業醫學科 520 南簡字卷一第291頁  76 109.8.12 職業醫學科 520 南簡字卷一第292頁  77 109.9.16 職業醫學科 520 南簡字卷一第292頁  78 109.10.14 職業醫學科 520 南簡字卷一第293頁  79 109.11.5 其他項目收入 200 南簡字卷一第293頁  80 109.11.11 職業醫學科 520 南簡字卷一第294頁  81 110.1.13 職業醫學科 1190 南簡字卷一第294頁  82 110.2.17 職業醫學科 520 南簡字卷一第295頁  83 110.3.10 職業醫學科 280 南簡字卷一第295頁  84 110.4.7 職業醫學科 520 南簡字卷一第296頁  85 110.5.12 職業醫學科 520 南簡字卷一第296頁  86 110.6.16 職業醫學科 520 南簡字卷一第297頁  87 110.7.14 職業醫學科 520 南簡字卷一第297頁  88 110.8.11 職業醫學科 520 南簡字卷一第298頁  89 110.9.15 職業醫學科 520 南簡字卷一第298頁  90 110.10.20 職業醫學科 520 南簡字卷一第299頁  91 110.11.17 職業醫學科 520 南簡字卷一第299頁  92 110.12.15 職業醫學科 520 南簡字卷一第300頁  93 111.1.12 職業醫學科 540 南簡字卷二第333頁  94 111.2.9 職業醫學科 540 南簡字卷二第333頁  95 111.3.9 職業醫學科 520 南簡字卷二第334頁  96 111.4.6 職業醫學科 520 南簡字卷二第334頁  97 111.5.4 職業醫學科 520 南簡字卷二第335頁  98 111.6.15 職業醫學科 480 南簡字卷二第335頁  總計   28萬5,754元   

附表二：成大醫院醫療費用      編號 時間 科別 金額（元） 單據 備註 1 107.12.19 工作強化與職業重建諮詢診 150 交附民字卷第133頁 被告不爭執 2 107.12.19 精神科 570 交附民字卷第135頁  3 107.12.19 復健科 450 交附民字卷第137頁  4 107.12.19 職業環境醫學科 570 交附民字卷第139頁  5 108.1.2 職業環境醫學科 570 交附民字卷第141頁  6 108.1.23 職業環境醫學科 1,240 交附民字卷第143頁  7 108.2.13 職業環境醫學科 570 交附民字卷第145頁  8 108.2.27 職業環境醫學科 570 交附民字卷第147頁  9 108.4.3 職業環境醫學科 740 交附民字卷第149頁  10 108.4.3 雷射美容 570 交附民字卷第151頁  11 108.5.1 職業環境醫學科 710 交附民字卷第153頁  12 108.6.5 職業環境醫學科 570 交附民字卷第155頁  13 108.6.5 工作強化與職業重建諮詢診 150 交附民字卷第157頁  14 108.6.12 職業環境醫學科 970 訴字卷一第163頁  15 108.6.26 放射線診斷/離院批價診 200 訴字卷一第163頁  16 108.6.26 職業環境醫學科 570 訴字卷一第164頁  17 108.7.24 職業環境醫學科 570 訴字卷一第164頁  18 108.7.24 復健科 450 訴字卷一第165頁  19 108.8.7 職業環境醫學科 570 訴字卷一第165頁  20 108.8.21 職業環境醫學科 740 訴字卷一第166頁  21 108.9.4 泌尿科 650 訴字卷一第166頁  22 108.9.4 職業環境醫學科 570 訴字卷一第167頁  23 108.9.18 職業環境醫學科 740 訴字卷一第167頁  24 108.10.2 精神科 520 訴字卷一第168頁  25 108.10.2 職業環境醫學科 690 訴字卷一第168頁  26 108.10.16 職業環境醫學科 740 訴字卷一第169頁  27 108.10.30 職業環境醫學科 320 訴字卷一第169頁  28 108.10.30 精神科 520 訴字卷一第170頁  29 108.11.13 職業環境醫學科 740 訴字卷一第170頁  30 108.11.27 職業環境醫學科 570 訴字卷一第171頁  31 108.11.27 精神科 770 訴字卷一第171頁  32 108.12.11 職業環境醫學科 570 訴字卷一第172頁  33 108.12.25 精神科 770 訴字卷一第172頁  34 108.12.25 職業環境醫學科 550 訴字卷一第173頁  35 109.1.8 職業環境醫學科 570 訴字卷一第173頁  36 109.1.22 職業環境醫學科 570 訴字卷一第174頁  37 109.1.22 精神科 770 訴字卷一第174頁  38 109.2.5 職業環境醫學科 570 訴字卷一第175頁  39 109.2.5 精神科 570 訴字卷一第175頁  40 109.2.5 精神科 824 訴字卷一第177頁  41 109.2.5 精神科 1,650 訴字卷一第178頁  42 109.2.19 精神科 770 訴字卷一第176頁  43 109.2.19 職業環境醫學科 610 訴字卷一第176頁  44 109.3.4 職業環境醫學科 610 訴字卷一第177頁  45 109.3.18 職業環境醫學科 610 訴字卷一第178頁  46 109.3.18 精神科 770 訴字卷一第179頁  47 109.3.25 職業環境醫學科 790 訴字卷一第179頁  48 109.3.25 精神科 790 訴字卷一第180頁  49 109.4.1 職業環境醫學科 590 訴字卷一第180頁  50 109.4.15 職業環境醫學科 590 訴字卷一第181頁  51 109.4.15 精神科 770 訴字卷一第181頁  52 109.4.29 職業環境醫學科 590 訴字卷一第182頁  53 109.5.13 精神科 770 訴字卷一第182頁  54 109.5.13 職業環境醫學科 710 訴字卷一第183頁  55 109.6.24 精神科 650 南簡字卷一第301頁  56 109.6.24 職業環境醫學科 610 南簡字卷一第301頁  57 109.7.8 精神科 940 南簡字卷一第302頁  58 109.7.8 職業環境醫學科 1,110 南簡字卷一第302頁  59 109.7.8 工作強化與職業重建諮詢診 150 南簡字卷一第303頁  60 109.7.22 職業環境醫學科 730 南簡字卷一第303頁  61 109.8.5 精神科 770 南簡字卷一第304頁  62 109.8.5 職業環境醫學科 610 南簡字卷一第304頁  63 109.8.19 職業環境醫學科 610 南簡字卷一第305頁  64 109.9.2 職業環境醫學科 610 南簡字卷一第305頁  65 109.9.2 精神科 770 南簡字卷一第306頁  66 109.9.16 職業環境醫學科 610 南簡字卷一第306頁  67 109.9.30 精神科 770 南簡字卷一第307頁  68 109.9.30 職業環境醫學科 610 南簡字卷一第307頁  69 109.10.14 職業環境醫學科 610 南簡字卷一第308頁  70 109.10.28 精神科 770 南簡字卷一第308頁  71 109.10.28 職業環境醫學科 610 南簡字卷一第309頁  72 109.11.11 職業環境醫學科 610 南簡字卷一第309頁  73 110.1.6 職業環境醫學科 883 南簡字卷一第310頁  74 110.1.20 精神科 770 南簡字卷一第310頁  75 110.1.20 職業環境醫學科 610 南簡字卷一第311頁  76 110.2.3 職業環境醫學科 763 南簡字卷一第311頁  77 110.2.17 精神科 770 南簡字卷一第312頁  78 110.2.17 職業環境醫學科 686 南簡字卷一第312頁  79 110.3.3 職業環境醫學科 686 南簡字卷一第313頁  80 110.3.17 精神科 770 南簡字卷一第313頁  81 110.3.17 職業環境醫學科 610 南簡字卷一第314頁  82 110.3.31 職業環境醫學科 730 南簡字卷一第314頁  83 110.4.14 職業環境醫學科 686 南簡字卷一第315頁  84 110.4.14 精神科 770 南簡字卷一第315頁  85 110.4.28 職業環境醫學科 686 南簡字卷一第316頁  86 110.5.12 精神科 770 南簡字卷一第316頁  87 110.5.12 職業環境醫學科 763 南簡字卷一第317頁  88 110.5.26 職業環境醫學科 696 南簡字卷一第317頁  89 110.6.9 精神科 770 南簡字卷一第318頁  90 110.6.9 職業環境醫學科 653 南簡字卷一第318頁  91 110.6.23 職業環境醫學科 610 南簡字卷一第319頁  92 110.7.7 精神科 770 南簡字卷一第319頁  93 110.7.7 職業環境醫學科 653 南簡字卷一第320頁  94 110.7.21 職業環境醫學科 686 南簡字卷一第320頁  95 110.8.4 精神科 770 南簡字卷一第321頁  96 110.8.4 職業環境醫學科 686 南簡字卷一第321頁  97 110.8.18 職業環境醫學科 696 南簡字卷一第322頁  98 110.9.1 精神科 770 南簡字卷一第322頁  99 110.9.1 職業環境醫學科 610 南簡字卷一第323頁  100 110.9.15 職業環境醫學科 783 南簡字卷一第323頁  101 110.9.22 精神科 770 南簡字卷一第324頁  102 110.10.6 職業環境醫學科 610 南簡字卷一第324頁  103 110.10.20 職業環境醫學科 763 南簡字卷一第325頁  104 110.10.20 精神科 890 南簡字卷一第325頁  105 110.11.3 職業環境醫學科 686 南簡字卷一第326頁  106 110.11.17 精神科 770 南簡字卷一第326頁  107 110.11.17 職業環境醫學科 610 南簡字卷一第327頁  108 110.12.1 職業環境醫學科 686 南簡字卷一第327頁  109 110.12.15 精神科 770 南簡字卷一第328頁  110 110.12.15 職業環境醫學科 610 南簡字卷一第328頁  111 110.12.29 職業環境醫學科 686 南簡字卷二第337頁  112 111.1.12 精神科 770 南簡字卷二第337頁  113 111.1.12 職業環境醫學科 610 南簡字卷二第338頁  114 111.1.26 職業環境醫學科 686 南簡字卷二第338頁  115 111.2.9 職業環境醫學科 686 南簡字卷二第339頁  116 111.2.9 精神科 770 南簡字卷二第339頁  117 111.3.9 精神科 770 南簡字卷二第340頁  118 111.3.9 職業環境醫學科 686 南簡字卷二第340頁  119 111.3.23 職業環境醫學科 610 南簡字卷二第341頁  120 111.4.6 精神科 770 南簡字卷二第341頁  121 111.4.6 職業環境醫學科 686 南簡字卷二第342頁  122 111.4.20 職業環境醫學科 610 南簡字卷二第342頁  123 111.5.4 精神科 770 南簡字卷二第343頁  124 111.5.4 職業環境醫學科 686 南簡字卷二第343頁  125 111.5.18 職業環境醫學科 763 南簡字卷二第344頁  126 111.6.1 職業環境醫學科 763 南簡字卷二第344頁  127 111.6.1 精神科 770 南簡字卷二第345頁  128 111.6.15 職業環境醫學科 763 南簡字卷二第345頁  129 111.6.29 職業環境醫學科 763 南簡字卷二第346頁  130 111.6.29 精神科 770 南簡字卷二第346頁  131 111.7.13 職業環境醫學科 763 南簡字卷二第347頁  總計   8萬9,286元   

附表三：江錫輝診所、奇美醫院、東安復健科診所、張育彰復健科診所、長安中醫診所、後續復健醫療費用        編號 就診醫院 時間 科別 次數 總金額（元） 單據 備註 1 江錫輝診所 107.9.10 至 110.12.22 無 558次 3萬7,000 訴字卷一第200至202頁（醫療費用明細100元、診斷書費用200元）；南簡字卷一第331至342頁（醫療費用收據3萬6,500元、醫療費用明細100元及診斷書費用100元） 被告爭執其必要性 2 奇美醫院 107.5.15 神經外科 1次 780 交附民字卷第169頁 被告不爭執 3 東安復健科診所 108.7.4 至 110.7.3 無 360次 2萬4,000 訴字卷一第205頁；南簡字卷一第329至330頁 被告爭執其必要性 4 張育彰復健科診所 109.3.9 復健科 1次 100 訴字卷一第209頁 被告爭執其必要性 5 長安中醫診所 107.9.22 中醫科 1次 190 訴字卷一第211頁 被告爭執其必要性 6 後續復健費 未來  每月20次 平均餘命37.84年 63萬5,712 計算方式：每月20次，每次負擔50元，每5次掛號費100元，每月1,400元，每年醫療費用為1萬6,800元，平均餘命37.84年，後續復健費63萬5,712元（計算式：16,800元×37.84＝63萬5,712元） 被告全部爭執 


附表四：107年4月2日至108年4月17日就醫交通費用      編號 時間 金額（元） 往來醫療院所 單據 備註 1 107.4.2 200 台南市立醫院 交附民字卷第199頁 被告不爭執 2 107.4.2 205 台南市立醫院 交附民字卷第199頁  3 107.4.8 200 台南市立醫院 交附民字卷第199頁  4 107.4.8 205 台南市立醫院 交附民字卷第199頁  5 107.4.10 200  交附民字卷第201頁 被告爭執 6 107.4.10 200  交附民字卷第201頁  7 107.4.14 205 台南市立醫院 交附民字卷第201頁 被告不爭執 8 107.4.14 205 台南市立醫院 交附民字卷第201頁  9 107.4.16 210 台南市立醫院 交附民字卷第203頁  10 107.4.16 205 台南市立醫院 交附民字卷第203頁  11 107.4.20 210 台南市立醫院 交附民字卷第203頁  12 107.4.20 205 台南市立醫院 交附民字卷第203頁  13 107.4.25 200 台南市立醫院 交附民字卷第205頁  14 107.4.25 200 台南市立醫院 交附民字卷第205頁  15 107.5.2 200  交附民字卷第205頁 被告爭執 16 107.5.2 200  交附民字卷第205頁  17 107.5.9 205 台南市立醫院 交附民字卷第207頁 被告不爭執 18 107.5.9 200 台南市立醫院 交附民字卷第207頁  19 107.5.15 220 永康奇美醫院 交附民字卷第207頁  20 107.5.15 225 永康奇美醫院 交附民字卷第207頁  21 107.5.22 205 台南市立醫院 交附民字卷第209頁  22 107.5.22 205 台南市立醫院 交附民字卷第209頁  23 107.5.25 200 台南市立醫院 交附民字卷第209頁  24 107.5.25 200 台南市立醫院 交附民字卷第209頁  25 107.5.29 205 台南市立醫院 交附民字卷第211頁  26 107.5.29 200 台南市立醫院 交附民字卷第211頁  27 107.6.3 205 台南市立醫院 交附民字卷第211頁  28 107.6.9 205 台南市立醫院 交附民字卷第211頁  29 107.6.12 205 台南市立醫院 交附民字卷第213頁  30 107.6.12 205 台南市立醫院 交附民字卷第213頁  31 107.6.12 210 台南市立醫院 交附民字卷第213頁  32 107.6.12 205 台南市立醫院 交附民字卷第213頁  33 107.6.14 200 台南市立醫院 交附民字卷第215頁  34 107.6.14 205 台南市立醫院 交附民字卷第215頁  35 107.6.19 200 台南市立醫院 交附民字卷第215頁  36 107.6.19 205 台南市立醫院 交附民字卷第215頁  37 107.6.26 205 台南市立醫院 交附民字卷第217頁  38 107.6.26 205 台南市立醫院 交附民字卷第217頁  39 107.6.26 200 台南市立醫院 交附民字卷第217頁  40 107.6.26 200 台南市立醫院 交附民字卷第217頁  41 107.7.10 205 台南市立醫院 交附民字卷第219頁  42 107.7.10 205 台南市立醫院 交附民字卷第219頁  43 107.7.10 205 台南市立醫院 交附民字卷第219頁  44 107.7.10 210 台南市立醫院 交附民字卷第219頁  45 107.7.18 205 台南市立醫院 交附民字卷第221頁  46 107.7.18 200 台南市立醫院 交附民字卷第221頁  47 107.8.7 200 台南市立醫院 交附民字卷第221頁  48 107.8.7 200 台南市立醫院 交附民字卷第221頁  49 107.8.7 205 台南市立醫院 交附民字卷第223頁  50 107.8.7 205 台南市立醫院 交附民字卷第223頁  51 107.8.21 210 台南市立醫院 交附民字卷第223頁  52 107.8.21 205 台南市立醫院 交附民字卷第223頁  53 107.9.4 205 台南市立醫院 交附民字卷第225頁  54 107.9.4 205 台南市立醫院 交附民字卷第225頁  55 107.9.10 170 江錫輝診所 交附民字卷第225頁 被告爭執 56 107.9.10 175 江錫輝診所 交附民字卷第225頁  57 107.9.11 170 江錫輝診所 交附民字卷第227頁  58 107.9.11 170 江錫輝診所 交附民字卷第227頁  59 107.9.12 170 江錫輝診所 交附民字卷第227頁  60 107.9.12 175 江錫輝診所 交附民字卷第227頁  61 107.9.13 170 江錫輝診所 交附民字卷第229頁  62 107.9.13 170 江錫輝診所 交附民字卷第229頁  63 107.9.14 170 江錫輝診所 交附民字卷第229頁  64 107.9.14 170 江錫輝診所 交附民字卷第229頁  65 107.9.15 170 江錫輝診所 交附民字卷第231頁  66 107.9.15 170 江錫輝診所 交附民字卷第231頁  67 107.9.17 175 江錫輝診所 交附民字卷第231頁  68 107.9.17 175 江錫輝診所 交附民字卷第231頁  69 107.9.18 165 江錫輝診所 交附民字卷第233頁  70 107.9.18 170 江錫輝診所 交附民字卷第233頁  71 107.9.19 170 江錫輝診所 交附民字卷第233頁  72 107.9.19 170 江錫輝診所 交附民字卷第233頁  73 107.9.20 200 台南市立醫院 交附民字卷第235頁 被告不爭執 74 107.9.20 200 台南市立醫院 交附民字卷第235頁  75 107.9.20 170 江錫輝診所 交附民字卷第235頁 被告爭執 76 107.9.20 175 江錫輝診所 交附民字卷第235頁  77 107.9.21 170 江錫輝診所 交附民字卷第237頁  78 107.9.21 170 江錫輝診所 交附民字卷第237頁  79 107.9.22 230 長安中醫診所 交附民字卷第237頁  80 107.9.22 235 長安中醫診所 交附民字卷第237頁  81 107.9.25 170 江錫輝診所 交附民字卷第239頁  82 107.9.25 170 江錫輝診所 交附民字卷第239頁  83 107.9.26 170 江錫輝診所 交附民字卷第239頁  84 107.9.26 170 江錫輝診所 交附民字卷第239頁  85 107.9.27 170 江錫輝診所 交附民字卷第241頁  86 107.9.27 175 江錫輝診所 交附民字卷第241頁  87 107.9.28 175 江錫輝診所 交附民字卷第241頁  88 107.9.28 170 江錫輝診所 交附民字卷第241頁  89 107.10.1 170 江錫輝診所 交附民字卷第243頁  90 107.10.1 170 江錫輝診所 交附民字卷第243頁  91 107.10.2 210 台南市立醫院 交附民字卷第243頁 被告不爭執 92 107.10.2 205 台南市立醫院 交附民字卷第243頁  93 107.10.3 170 江錫輝診所 交附民字卷第245頁 被告爭執 94 107.10.3 170 江錫輝診所 交附民字卷第245頁  95 107.10.4 170 江錫輝診所 交附民字卷第245頁  96 107.10.4 170 江錫輝診所 交附民字卷第245頁  97 107.10.8 170 江錫輝診所 交附民字卷第247頁  98 107.10.8 175 江錫輝診所 交附民字卷第247頁  99 107.10.9 170 江錫輝診所 交附民字卷第247頁  100 107.10.9 170 江錫輝診所 交附民字卷第247頁  101 107.10.10 170 江錫輝診所 交附民字卷第249頁  102 107.10.10 170 江錫輝診所 交附民字卷第249頁  103 107.10.11 170 江錫輝診所 交附民字卷第249頁  104 107.10.11 170 江錫輝診所 交附民字卷第249頁  105 107.10.12 175 江錫輝診所 交附民字卷第251頁  106 107.10.12 170 江錫輝診所 交附民字卷第251頁  107 107.10.15 170 江錫輝診所 交附民字卷第251頁  108 107.10.15 170 江錫輝診所 交附民字卷第251頁  109 107.10.18 200 台南市立醫院 交附民字卷第253頁 被告不爭執 110 107.10.18 205 台南市立醫院 交附民字卷第253頁  111 107.10.19 170 江錫輝診所 交附民字卷第253頁 被告爭執 112 107.10.19 170 江錫輝診所 交附民字卷第253頁  113 107.10.20 175 江錫輝診所 交附民字卷第255頁  114 107.10.20 170 江錫輝診所 交附民字卷第255頁  115 107.10.22 175 江錫輝診所 交附民字卷第255頁  116 107.10.22 170 江錫輝診所 交附民字卷第255頁  117 107.10.23 165 江錫輝診所 交附民字卷第257頁  118 107.10.23 170 江錫輝診所 交附民字卷第257頁  119 107.10.24 170 江錫輝診所 交附民字卷第257頁  120 107.10.24 170 江錫輝診所 交附民字卷第257頁  121 107.10.25 170 江錫輝診所 交附民字卷第259頁  122 107.10.25 170 江錫輝診所 交附民字卷第259頁  123 107.10.26 175 江錫輝診所 交附民字卷第259頁  124 107.10.26 170 江錫輝診所 交附民字卷第259頁  125 107.10.27 170 江錫輝診所 交附民字卷第261頁  126 107.10.27 165 江錫輝診所 交附民字卷第261頁  127 107.10.29 170 江錫輝診所 交附民字卷第261頁  128 107.10.29 170 江錫輝診所 交附民字卷第261頁  129 107.10.30 205 台南市立醫院 交附民字卷第263頁 被告不爭執 130 107.10.30 205 台南市立醫院 交附民字卷第263頁  131 107.10.31 170 江錫輝診所 交附民字卷第263頁 被告爭執 132 107.10.31 175 江錫輝診所 交附民字卷第263頁  133 107.11.1 170 江錫輝診所 交附民字卷第265頁  134 107.11.1 170 江錫輝診所 交附民字卷第265頁  135 107.11.2 175 江錫輝診所 交附民字卷第265頁  136 107.11.2 175 江錫輝診所 交附民字卷第265頁  137 107.11.5 170 江錫輝診所 交附民字卷第267頁  138 107.11.5 170 江錫輝診所 交附民字卷第267頁  139 107.11.6 170 江錫輝診所 交附民字卷第267頁  140 107.11.6 170 江錫輝診所 交附民字卷第267頁  141 107.11.7 170 江錫輝診所 交附民字卷第269頁  142 107.11.7 175 江錫輝診所 交附民字卷第269頁  143 107.11.8 175 江錫輝診所 交附民字卷第269頁  144 107.11.8 170 江錫輝診所 交附民字卷第269頁  145 107.11.9 170 江錫輝診所 交附民字卷第271頁  146 107.11.9 170 江錫輝診所 交附民字卷第271頁  147 107.11.10 170 江錫輝診所 交附民字卷第271頁  148 107.11.10 170 江錫輝診所 交附民字卷第271頁  149 107.11.12 165 江錫輝診所 交附民字卷第273頁  150 107.11.12 170 江錫輝診所 交附民字卷第273頁  151 107.11.13 170 江錫輝診所 交附民字卷第273頁  152 107.11.13 175 江錫輝診所 交附民字卷第273頁  153 107.11.14 170 江錫輝診所 交附民字卷第275頁  154 107.11.14 175 江錫輝診所 交附民字卷第275頁  155 107.11.15 210 台南市立醫院 交附民字卷第275頁 被告不爭執 156 107.11.15 205 台南市立醫院 交附民字卷第275頁  157 107.11.15 175 江錫輝診所 交附民字卷第277頁 被告爭執 158 107.11.15 170 江錫輝診所 交附民字卷第277頁  159 107.11.16 170 江錫輝診所 交附民字卷第277頁  160 107.11.16 170 江錫輝診所 交附民字卷第277頁  161 107.11.17 170 江錫輝診所 交附民字卷第279頁  162 107.11.17 170 江錫輝診所 交附民字卷第279頁  163 107.11.19 170 江錫輝診所 交附民字卷第279頁  164 107.11.19 170 江錫輝診所 交附民字卷第279頁  165 107.11.20 170 江錫輝診所 交附民字卷第281頁  166 107.11.20 165 江錫輝診所 交附民字卷第281頁  167 107.11.21 170 江錫輝診所 交附民字卷第281頁  168 107.11.21 175 江錫輝診所 交附民字卷第281頁  169 107.11.22 175 江錫輝診所 交附民字卷第283頁  170 107.11.22 170 江錫輝診所 交附民字卷第283頁  171 107.11.23 175 江錫輝診所 交附民字卷第283頁  172 107.11.23 170 江錫輝診所 交附民字卷第283頁  173 107.11.24 175 江錫輝診所 交附民字卷第285頁  174 107.11.24 170 江錫輝診所 交附民字卷第285頁  175 107.11.27 205 台南市立醫院 交附民字卷第285頁 被告不爭執 176 107.11.27 205 台南市立醫院 交附民字卷第285頁  177 107.11.27 170 江錫輝診所 交附民字卷第287頁 被告爭執 178 107.11.27 170 江錫輝診所 交附民字卷第287頁  179 107.11.28 170 江錫輝診所 交附民字卷第287頁  180 107.11.28 165 江錫輝診所 交附民字卷第287頁  181 107.11.29 170 江錫輝診所 交附民字卷第289頁  182 107.11.29 170 江錫輝診所 交附民字卷第289頁  183 107.12.3 170 江錫輝診所 交附民字卷第289頁  184 107.12.3 175 江錫輝診所 交附民字卷第289頁  185 107.12.4 175 江錫輝診所 交附民字卷第291頁  186 107.12.4 175 江錫輝診所 交附民字卷第291頁  187 107.12.5 170 江錫輝診所 交附民字卷第291頁  188 107.12.5 175 江錫輝診所 交附民字卷第291頁  189 107.12.6 175 江錫輝診所 交附民字卷第293頁  190 107.12.6 175 江錫輝診所 交附民字卷第293頁  191 107.12.7 170 江錫輝診所 交附民字卷第293頁  192 107.12.7 170 江錫輝診所 交附民字卷第293頁  193 107.12.10 170 江錫輝診所 交附民字卷第295頁  194 107.12.10 170 江錫輝診所 交附民字卷第295頁  195 107.12.11 175 江錫輝診所 交附民字卷第295頁  196 107.12.11 175 江錫輝診所 交附民字卷第295頁  197 107.12.13 205 台南市立醫院 交附民字卷第297頁 被告不爭執 198 107.12.13 205 台南市立醫院 交附民字卷第297頁  199 107.12.14 175 江錫輝診所 交附民字卷第297頁 被告爭執 200 107.12.14 175 江錫輝診所 交附民字卷第297頁  201 107.12.17 170 江錫輝診所 交附民字卷第299頁  202 107.12.17 175 江錫輝診所 交附民字卷第299頁  203 107.12.18 170 江錫輝診所 交附民字卷第299頁  204 107.12.18 170 江錫輝診所 交附民字卷第299頁  205 107.12.19 195 成大醫院 交附民字卷第301頁 被告不爭執 206 107.12.19 200 成大醫院 交附民字卷第301頁  207 107.12.20 170 江錫輝診所 交附民字卷第301頁 被告爭執 208 107.12.20 170 江錫輝診所 交附民字卷第301頁  209 107.12.21 170 江錫輝診所 交附民字卷第303頁  210 107.12.21 175 江錫輝診所 交附民字卷第303頁  211 107.12.22 170 江錫輝診所 交附民字卷第303頁  212 107.12.22 170 江錫輝診所 交附民字卷第303頁  213 107.12.25 170 江錫輝診所 交附民字卷第305頁  214 107.12.25 200 台南市立醫院 交附民字卷第305頁 被告不爭執 215 107.12.25 170 江錫輝診所 交附民字卷第305頁 被告爭執 216 107.12.25 205 台南市立醫院 交附民字卷第305頁 被告不爭執 217 107.12.25 170 江錫輝診所 交附民字卷第307頁 被告爭執 218 107.12.25 170 江錫輝診所 交附民字卷第307頁  219 107.12.27 175 江錫輝診所 交附民字卷第307頁  220 107.12.27 175 江錫輝診所 交附民字卷第307頁  221 107.12.29 170 江錫輝診所 交附民字卷第309頁  222 107.12.29 175 江錫輝診所 交附民字卷第309頁  223 107.12.31 200 台南市立醫院 交附民字卷第309頁 被告不爭執 224 107.12.31 200 台南市立醫院 交附民字卷第309頁  225 107.12.31 170 江錫輝診所 交附民字卷第311頁 被告爭執 226 107.12.31 170 江錫輝診所 交附民字卷第311頁  227 108.1.2 175 江錫輝診所 交附民字卷第311頁  228 108.1.2 170 江錫輝診所 交附民字卷第311頁  229 108.1.2 200 成大醫院 交附民字卷第313頁 被告不爭執 230 108.1.2 200 成大醫院 交附民字卷第313頁  231 108.1.3 170 江錫輝診所 交附民字卷第313頁 被告爭執 232 108.1.3 170 江錫輝診所 交附民字卷第313頁  233 108.1.4 175 江錫輝診所 交附民字卷第315頁  234 108.1.4 175 江錫輝診所 交附民字卷第315頁  235 108.1.5 170 江錫輝診所 交附民字卷第315頁  236 108.1.5 170 江錫輝診所 交附民字卷第315頁  237 108.1.7 170 江錫輝診所 交附民字卷第317頁  238 108.1.7 170 江錫輝診所 交附民字卷第317頁  239 108.1.8 170 江錫輝診所 交附民字卷第317頁  240 108.1.8 170 江錫輝診所 交附民字卷第317頁  241 108.1.10 165 江錫輝診所 交附民字卷第319頁  242 108.1.10 170 江錫輝診所 交附民字卷第319頁  243 108.1.11 170 江錫輝診所 交附民字卷第319頁  244 108.1.11 175 江錫輝診所 交附民字卷第319頁  245 108.1.14 170 江錫輝診所 交附民字卷第321頁  246 108.1.14 170 江錫輝診所 交附民字卷第321頁  247 108.1.16 170 江錫輝診所 交附民字卷第321頁  248 108.1.16 205 台南市立醫院 交附民字卷第321頁 被告不爭執 249 108.1.16 170 江錫輝診所 交附民字卷第323頁 被告爭執 250 108.1.16 205 台南市立醫院 交附民字卷第323頁 被告不爭執 251 108.1.17 170 江錫輝診所 交附民字卷第323頁 被告爭執 252 108.1.17 170 江錫輝診所 交附民字卷第323頁  253 108.1.18 170 江錫輝診所 交附民字卷第325頁  254 108.1.18 170 江錫輝診所 交附民字卷第325頁  255 108.1.21 170 江錫輝診所 交附民字卷第325頁  256 108.1.21 165 江錫輝診所 交附民字卷第325頁  257 108.1.22 175 江錫輝診所 交附民字卷第327頁  258 108.1.22 170 江錫輝診所 交附民字卷第327頁  259 108.1.23 195 成大醫院 交附民字卷第327頁 被告不爭執  260 108.1.23 200 成大醫院 交附民字卷第327頁  261 108.1.23 170 江錫輝診所 交附民字卷第329頁 被告爭執 262 108.1.23 170 江錫輝診所 交附民字卷第329頁  263 108.1.23 170 江錫輝診所 交附民字卷第329頁  264 108.1.23 170 江錫輝診所 交附民字卷第329頁  265 108.1.24 170 江錫輝診所 交附民字卷第331頁  266 108.1.24 170 江錫輝診所 交附民字卷第331頁  267 108.1.25 175 江錫輝診所 交附民字卷第331頁  268 108.1.25 170 江錫輝診所 交附民字卷第331頁  269 108.1.28 175 江錫輝診所 交附民字卷第333頁  270 108.1.28 175 江錫輝診所 交附民字卷第333頁  271 108.1.28 200 台南市立醫院 交附民字卷第333頁 被告不爭執  272 108.1.28 205 台南市立醫院 交附民字卷第333頁  273 108.1.29 170 江錫輝診所 交附民字卷第335頁 被告爭執 274 108.1.29 170 江錫輝診所 交附民字卷第335頁  275 108.1.30 170 江錫輝診所 交附民字卷第335頁  276 108.1.30 170 江錫輝診所 交附民字卷第335頁  277 108.1.31 170 江錫輝診所 交附民字卷第337頁  278 108.1.31 170 江錫輝診所 交附民字卷第337頁  279 108.2.1 170  交附民字卷第337頁  280 108.2.1 170  交附民字卷第337頁  281 108.2.11 170 江錫輝診所 交附民字卷第339頁  282 108.2.11 170 江錫輝診所 交附民字卷第339頁  283 108.2.12 175 江錫輝診所 交附民字卷第339頁  284 108.2.12 175 江錫輝診所 交附民字卷第339頁  285 108.2.13 200 台南市立醫院 交附民字卷第341頁 被告不爭執 286 108.2.13 200 台南市立醫院 交附民字卷第341頁  287 108.2.13 170 江錫輝診所 交附民字卷第341頁 被告爭執  288 108.2.13 170 江錫輝診所 交附民字卷第341頁  289 108.2.13 205 成大醫院 交附民字卷第343頁 被告不爭執 290 108.2.13 205 成大醫院 交附民字卷第343頁  291 108.2.14 170 江錫輝診所 交附民字卷第343頁 被告爭執 292 108.2.14 165 江錫輝診所 交附民字卷第343頁  293 108.2.15 170 江錫輝診所 交附民字卷第345頁  294 108.2.15 170 江錫輝診所 交附民字卷第345頁  295 108.2.16 170 江錫輝診所 交附民字卷第345頁  296 108.2.16 170 江錫輝診所 交附民字卷第345頁  297 108.2.18 170 江錫輝診所 交附民字卷第347頁  298 108.2.18 175 江錫輝診所 交附民字卷第347頁  299 108.2.19 175 江錫輝診所 交附民字卷第347頁  300 108.2.19 170 江錫輝診所 交附民字卷第347頁  301 108.2.20 170 江錫輝診所 交附民字卷第349頁  302 108.2.20 175 江錫輝診所 交附民字卷第349頁  303 108.2.21 175 江錫輝診所 交附民字卷第349頁  304 108.2.21 170 江錫輝診所 交附民字卷第349頁  305 108.2.22 170 江錫輝診所 交附民字卷第351頁  306 108.2.22 175 江錫輝診所 交附民字卷第351頁  307 108.2.25 210 台南市立醫院 交附民字卷第351頁 被告不爭執 308 108.2.25 200 台南市立醫院 交附民字卷第351頁  309 108.2.25 170 江錫輝診所 交附民字卷第353頁 被告爭執 310 108.2.25 170 江錫輝診所 交附民字卷第353頁  311 108.2.26 170 江錫輝診所 交附民字卷第353頁  312 108.2.26 170 江錫輝診所 交附民字卷第353頁  313 108.2.27 170 江錫輝診所 交附民字卷第355頁  314 108.2.27 200 成大醫院 交附民字卷第355頁 被告不爭執 315 108.2.27 200 成大醫院 交附民字卷第355頁  316 108.2.27 170 江錫輝診所 交附民字卷第355頁 被告爭執 317 108.2.28 170 江錫輝診所 交附民字卷第357頁  318 108.2.28 170 江錫輝診所 交附民字卷第357頁  319 108.3.1 175 江錫輝診所 交附民字卷第357頁  320 108.3.1 170 江錫輝診所 交附民字卷第357頁  321 108.3.4 175 江錫輝診所 交附民字卷第359頁  322 108.3.4 170 江錫輝診所 交附民字卷第359頁  323 108.3.5 170 江錫輝診所 交附民字卷第359頁  324 108.3.5 170 江錫輝診所 交附民字卷第359頁  325 108.3.6 165 江錫輝診所 交附民字卷第361頁  326 108.3.6 170 江錫輝診所 交附民字卷第361頁  327 108.3.7 170 江錫輝診所 交附民字卷第361頁  328 108.3.7 175 江錫輝診所 交附民字卷第361頁  329 108.3.8 175 江錫輝診所 交附民字卷第363頁  330 108.3.8 170 江錫輝診所 交附民字卷第363頁  331 108.3.9 170 江錫輝診所 交附民字卷第363頁  332 108.3.9 175 江錫輝診所 交附民字卷第363頁  333 108.3.11 175 江錫輝診所 交附民字卷第365頁  334 108.3.11 170 江錫輝診所 交附民字卷第365頁  335 108.3.12 170 江錫輝診所 交附民字卷第365頁  336 108.3.12 170 江錫輝診所 交附民字卷第365頁  337 108.3.13 205 台南市立醫院 交附民字卷第367頁 被告不爭執 338 108.3.13 205 台南市立醫院 交附民字卷第367頁  339 108.3.13 170 江錫輝診所 交附民字卷第367頁 被告爭執 340 108.3.13 170 江錫輝診所 交附民字卷第367頁  341 108.3.14 170 江錫輝診所 交附民字卷第369頁  342 108.3.14 170 江錫輝診所 交附民字卷第369頁  343 108.3.15 170 江錫輝診所 交附民字卷第369頁  344 108.3.15 170 江錫輝診所 交附民字卷第369頁  345 108.3.19 170 江錫輝診所 交附民字卷第371頁  346 108.3.19 170 江錫輝診所 交附民字卷第371頁  347 108.3.20 170 江錫輝診所 交附民字卷第371頁  348 108.3.20 175 江錫輝診所 交附民字卷第371頁  349 108.3.21 170 江錫輝診所 交附民字卷第373頁  350 108.3.21 170 江錫輝診所 交附民字卷第373頁  351 108.3.22 170 江錫輝診所 交附民字卷第373頁  352 108.3.22 175 江錫輝診所 交附民字卷第373頁  353 108.3.25 200 台南市立醫院 交附民字卷第375頁 被告不爭執  354 108.3.25 205 台南市立醫院 交附民字卷第375頁  355 108.3.25 170 江錫輝診所 交附民字卷第375頁 被告爭執 356 108.3.25 170 江錫輝診所 交附民字卷第375頁  357 108.3.26 175 江錫輝診所 交附民字卷第377頁  358 108.3.26 170 江錫輝診所 交附民字卷第377頁  359 108.3.27 170 江錫輝診所 交附民字卷第377頁  360 108.3.27 170 江錫輝診所 交附民字卷第377頁  361 108.3.28 175 江錫輝診所 交附民字卷第379頁  362 108.3.28 170 江錫輝診所 交附民字卷第379頁  363 108.3.29 170 江錫輝診所 交附民字卷第379頁  364 108.3.29 170 江錫輝診所 交附民字卷第379頁  365 109.3.30 170 江錫輝診所 交附民字卷第381頁  366 108.3.30 170 江錫輝診所 交附民字卷第381頁  367 108.4.1 170 江錫輝診所 交附民字卷第381頁  368 108.4.1 170 江錫輝診所 交附民字卷第381頁  369 108.4.2 175 江錫輝診所 交附民字卷第383頁  370 108.4.2 170 江錫輝診所 交附民字卷第383頁  371 108.4.3 175 江錫輝診所 交附民字卷第383頁  372 108.4.3 170 江錫輝診所 交附民字卷第383頁  373 108.4.3 200 成大醫院 交附民字卷第385頁 被告不爭執 374 108.4.3 200 成大醫院 交附民字卷第385頁  375 108.4.4 175 江錫輝診所 交附民字卷第385頁 被告爭執 376 108.4.4 170 江錫輝診所 交附民字卷第385頁  377 108.4.6 170 江錫輝診所 交附民字卷第387頁  378 108.4.6 170 江錫輝診所 交附民字卷第387頁  379 108.4.8 200 台南市立醫院 交附民字卷第387頁 被告不爭執 380 108.4.8 205 台南市立醫院 交附民字卷第387頁  381 108.4.8 170 江錫輝診所 交附民字卷第389頁 被告爭執 382 108.4.8 175 江錫輝診所 交附民字卷第389頁  383 108.4.9 170 江錫輝診所 交附民字卷第389頁  384 108.4.9 170 江錫輝診所 交附民字卷第389頁  385 108.4.10 205 台南市立醫院 交附民字卷第391頁 被告不爭執 386 108.4.10 200 台南市立醫院 交附民字卷第391頁  387 108.4.10 170 江錫輝診所 交附民字卷第391頁 被告爭執 388 108.4.10 170 江錫輝診所 交附民字卷第391頁  389 108.4.11 170 江錫輝診所 交附民字卷第393頁  390 108.4.11 170 江錫輝診所 交附民字卷第393頁  391 108.4.12 170 江錫輝診所 交附民字卷第393頁  392 108.4.12 175 江錫輝診所 交附民字卷第393頁  393 108.4.13 170 江錫輝診所 交附民字卷第395頁  394 108.4.13 175 江錫輝診所 交附民字卷第395頁  395 108.4.15 170 江錫輝診所 交附民字卷第395頁  396 108.4.15 170 江錫輝診所 交附民字卷第395頁  397 108.4.16 170 江錫輝診所 交附民字卷第397頁  398 108.4.16 170 江錫輝診所 交附民字卷第397頁  399 108.4.17 175 江錫輝診所 交附民字卷第397頁  400 108.4.17 170 江錫輝診所 交附民字卷第397頁  總計   7萬1,785元  2萬2,405元被告不爭執 

附表五：108年4月18日至未來就醫交通費用      編號 期間 金額（元） 往來醫療院所 計算方式 備註 1 108.6.12 至 111.6.15 1萬6,800元 台南市立醫院 共42次，單趟200元，共計1萬6,800元（計算式：200元×42次×2＝1萬6,800元） 被告不爭執（南簡卷二第49、389至390頁） 2 108.6.12 至 111.7.13 3萬400元 成大醫院 共76次，單趟200元，共計3萬400元（計算式：200元×76次×2＝3萬400元） 被告不爭執（南簡卷二第49、389至390頁） 3 108.4.18 至 110.12.22 13萬9,060元 江錫輝診所 共409次，單趟170元，共計13萬9,060元（計算式：170元×409次×2＝13萬9,060元） 被告全部爭執 4 108.7.4 至 110.7.3 12萬2,400元 東安復健科診所 共360次，單趟170元，共計12萬2,400元（計算式：170元×360次×2＝12萬2,400元） 被告全部爭執 5 未來 308萬7,744元 後續復健 原告平均餘命37.84年，每月復健20次，以往返江錫輝診所單趟170元計算，交通費用為308萬7,744元（計算式：170元×2×20次×12月×37.84年＝308萬7,744元，元以下4捨5入） 被告全部爭執